臺灣高等法院臺中分院刑事判決　　　 100年度上訴字第1971號
上　訴　人
即　被　告　林宗儀
　　　　　　張慶正
　　　　　　葉建利
共　　　同
選任辯護人　陳夏毅律師
上列上訴人因毒品危害防制條例案件，不服臺灣臺中地方法院10
0年度訴字第1656號中華民國100年8月4日第一審判決（起訴案號
：臺灣臺中地方法院檢察署100年度偵字第8795、8796、8797 號
、100年度毒偵字第1548、1549號），提起上訴，本院判決如下
：
    主  文
上訴駁回。
    事  實
一、林宗儀前曾因詐欺案件，經臺灣臺中地方法院於民國98年2
    月23日以98年度豐簡字第19號判處有期徒刑4月確定，經折
    抵羈押日數110日後，於98年9月1日改服社會勞動，再於98
    年11月17日，因社會勞動履行未完成，於99年1月13日，殘
    期易科罰金而執行完畢，猶不知悔改，明知海洛因、甲基安
    非他命分別為毒品危害防制條例第2條第2項第1款、第2款所
    規定之第一級毒品、第二級毒品，不得非法持有、販賣，竟
    基於販賣海洛因、甲基安非他命以營利之犯意，以其所有之
    行動電話門號0000000000號為聯絡工具，於附表四所示之時
    間，與附表四所示之江坤榮、林志鋼、林子聖、于嘉齡及徐
    翎倫等人所使用之室內電話或行動電話聯絡（詳細內容見附
    表七所載）後，在附表四所示之地點，以附表四所示之價格
    ，分別將海洛因、甲基安非他命販賣予江坤榮、林志鋼、林
    子聖、于嘉齡及徐翎倫等人牟利。嗣林宗儀於100年2月9日
    16時20分許，在臺中市○○區○○路與豐原大道路為警查獲
    ，並扣得其所有供販賣海洛因、甲基安非他命所使用之0000
    000000行動電話1支（含SIM卡1張）；再於100年4月13日上
    午6時20分許，警方前往林宗儀位於臺中市○○區○○路114
    巷42弄3號住處搜索，並扣得其所有供施用毒品海洛因使用
    之海洛因12包（分別驗餘淨重0.0688公克、驗餘淨重0.0703
    公克、驗餘淨重0.0883公克、驗餘淨重0.0746公克、驗餘淨
    重0.0740公克、驗餘淨重0.0314公克、驗餘淨重0.0720公克
    、驗餘淨重0.0313公克、驗餘淨重0.076公克、驗餘淨重0.0
    850公克、驗餘淨重0.0760公克、驗餘淨重0.0298公克）、
    葡萄糖11包、藥杓1支、夾鏈袋1包，及其所有非供販賣及施
    用毒品使用之電子計算機1台；復經警方於同日12時20分許
    ，徵得林宗儀同意採集尿液送驗，結果呈嗎啡、安非他命及
    甲基安非他命陽性反應（施用第一級毒品海洛因及施用第二
    級毒品部分經原審判處罪刑上訴後，經撤回上訴確定）。
二、張慶正前曾因施用毒品案件，經臺灣南投地方法院以92年度
    毒聲字第1009號裁定送勒戒處所執行觀察、勒戒後，經評定
    認有繼續施用毒品傾向，再經前揭法院裁定令入戒治處所施
    以強制戒治，並經該法院於93年5月17日以93年度訴字第143
    號判處有期徒刑1年確定；復因強盜案件，經最高法院於93
    年6月17日以93年度台上字第3068號判處有期徒刑7年2月確
    定，上開刑期合併應執行有期徒刑8年，嗣經法院就施用毒
    品部分減刑，減為有期徒刑6月，與不得減刑之強盜部分，
    合併定應執行有期徒刑7年6月，於98年7月1日縮短刑期假釋
    出監，嗣經法院撤銷其假釋，應繼續執行殘刑1年9月28日（
    不構成累犯）。其明知海洛因係屬毒品危害防制條例第2條
    第2項第1款所規定之第一級毒品，不得非法持有、販賣，竟
    基於販賣海洛因以營利之犯意，以其所有之行動電話門號00
    00000000號為聯絡工具，於附表五所示之時間，與附表五所
    示之江坤榮、林志鋼、張智華等人所使用之行動電話聯絡（
    詳細內容見附表八所載）後，在附表五所示之地點，以附表
    五所示之價格，分別將海洛因販賣予附表五所示之江坤榮、
    林志鋼、張智華等人牟利。嗣於100年4月13日上午6時30分
    許，經警前往張慶正位在臺中市○○區○○路3段579號2樓
    租處搜索，並扣得其所有供施用海洛因使用之束緊帶1條、
    注射針筒1支、藥杓3支，其所有供販賣海洛因稀釋及分裝使
    用之糖粉、夾鏈袋各1包、販賣海洛因聯絡使用之000000000
    0行動電話1支（含SIM卡1張），及其所有非供犯罪使用之吸
    食器2組、塑膠湯匙1支。復經警方於同日8時10分許徵得其
    同意採集尿液送驗，結果呈可待因、嗎啡陽性反應（施用第
    一級毒品海洛因部分經原審判處罪刑上訴後，經撤回上訴確
    定）。
三、葉建利前曾因犯詐欺案件，經臺灣臺中地方法院於93年10月
    11日以93年度沙簡字第607號判處有期徒刑4月確定；又犯搶
    奪案件，經本院於94年6月27日以94年度少連上訴字第52 號
    判處有期徒刑4年確定；復因施用毒品案件，經臺灣臺中地
    方法院於94年5月19日以94年度沙簡字第30號判處有期徒刑6
    月確定；復施用毒品案件，經臺灣臺中地方法院於94年12月
    12日以94年度訴字第1931號各判處有期徒刑6月、10月，應
    執行有期徒刑1年3月確定；又犯竊盜案件，經臺灣臺中地方
    法院以95年度易字第465號判處有期徒刑10月確定。上開各
    罪（搶奪除外）經減刑後分別減為有期徒刑2月、3月、3月
    、5月、5月及不得減刑之有期徒刑4年，合併定應執行有期
    徒刑4年4月15日，於98年3月12日因縮短刑期假釋出監，迄
    99年7月17日因假釋期滿未經撤銷假釋，未執行之刑，視為
    已執行完畢，猶不知悔改，明知海洛因係屬毒品危害防制條
    例第2條第2項第1款所規定之第一級毒品，不得非法持有、
    販賣，竟基於販賣海洛因以營利之犯意，以其所有之000000
    0000號行動電話門號為聯絡工具，於附表六所示之時間，與
    附表六所示之于嘉齡、謝明宏、陳繼業、蔡文傑、陳興能等
    人所使用之行動電話聯絡（詳細內容見附表九所載）後，在
    附表六所示之地點，以附表六所示之價格，分別將海洛因販
    賣予附表六所示之于嘉齡、謝明宏、陳繼業、蔡文傑、陳興
    能等人牟利。嗣於100年4月13日上午6時30分許，警方前往
    葉建利位於臺中市○○區○路九街51號居處搜索，並扣得其
    所有供販賣毒品海洛因使用之分裝袋3包、0000000000行動
    電話1支（含SIM卡1張），及供其施用毒品使用之海洛因1包
    （毛重0.3公克）、注射針筒1支、玻璃球吸食器1個（葉建
    利施用毒品部分，由檢察官另案提起公訴並判處罪刑確定）
    。
四、案經臺中市政府警察局太平分局報告臺灣臺中地方法院檢察
    署檢察官偵查起訴。
    理  由
壹、證據能力部分：
一、按被告之自白，非出於強暴、脅迫、利誘、詐欺、疲勞訊問
    、違法羈押或其他不當方法，且與事實相符者，得為證據，
    刑事訴訟法第156條第1項定有明文。亦即被告之自白係出於
    自由意思，且與事實相符者，即有證據能力，反之，若係非
    法取供者，因其陳述非出於任意性，其所為之陳述即無證據
    能力。本案偵查及審理中確有於各次訊問時，依法告知被告
    林宗儀、張慶正、葉建利三項權利後，再就犯罪事實逐一訊
    問被告3人，並予被告3人充分之機會說明與解釋，且亦查無
    被告3人有何處在遭強暴、脅迫、利誘、詐欺、疲勞訊問、
    違法羈押或其他不當方法之狀態下而為自白之情事，或有何
    外部因素足資影響被告3人陳述之意思自由。綜上說明，被
    告3人於偵訊及審理中所為之自白，均堪認出於自由意志，
    得採為本件判決之基礎。
二、次按有事實足認被告或犯罪嫌疑人有最輕本刑為3年以上有
    期徒刑之罪嫌，並危害國家安全或社會秩序情節重大，而有
    相當理由可信其通訊內容與本案有關，且不能或難以其他方
    法蒐集或調查證據者，得發通訊監察書；前項通訊監察書，
    偵查中由檢察官依司法警察機關聲請或依職權以書面記載第
    11條之事項，並敘明理由、檢附相關文件，聲請該管法院核
    發；又除法律另有規定外，實施刑事訴訟程序之公務員因違
    背法定程序取得之證據，其有無證據能力之認定，應審酌人
    權保障及公共利益之均衡維護，通訊保障及監察法第5條第1
    項第1款、第2項及刑事訴訟法第158條之4分別定有明文。又
    通訊監察之錄音，係利用科技產物取得之證據，與供述證據
    性質不同，是否具備證據能力，端以證據取得是否合法性為
    定，不適用傳聞排除法則。若取得證據之機械性能與操作技
    術無虞，錄音內容之同一性即不成問題；又翻譯者之聽覺及
    語言之理解若不成問題，譯文與錄音之同一性，即無可非議
    ；亦即通訊監聽（錄）本質上係搜索扣押之延伸，其取得證
    據之證據能力有無，厥以監聽（錄）之「合法性」作決定，
    如係合法監聽所取得，不生欠缺證據能力問題。此種監聽（
    錄）取得之證據，雖具有「審判外陳述」之外觀，但並不適
    用供述證據之傳聞排除法則。監聽（錄）取得之證據，合法
    取得之證據所須檢驗者，為證據之「同一性」及「真實性」
    。詳言之，監聽（錄）取得之錄音須與監聽內容一致、錄音
    之譯文須與取得之錄音一致，始符合證據「同一性」之要求
    ，又錄音譯文之解讀，須符合原來對話人之意思，始符合證
    據「真實性」之要求，而具備足夠證明力。此種證據因係機
    械操作形成，「同一性」係檢驗機械性能與操作技術，「真
    實性」則係檢驗譯作者之聽寫與理解能力，與傳聞證據之檢
    驗原理，迥不相同（最高法院97年台上字第3872號、3936號
    判決意旨參照）。本案經本院所引用有關0000000000、0000
    000000、0000000000等電話號碼號之監聽錄音，係經臺灣臺
    中地方法院檢察署檢察官聲請原審法院100年度聲監字第6、
    20 7、309號、100年度聲監續字123、307號通訊監察書（見
    原審卷第178頁至第189頁），核准監聽在案，屬依法所為之
    監聽；況審酌電話監聽侵害被監聽人權益之種類及輕重、對
    於被告訴訟上防禦不利益之程度、犯罪所生之危害或實害等
    情形，兼顧人權保障及公共利益之均衡維護，亦認本案電話
    監聽合於比例原則，且該通訊監察譯文，係法院核准通訊監
    察後，經臺中市政府太平分局警察局員警製作之文書，被告
    及辯護人均不爭執其譯文與錄音內容之同一性，依上開說明
    ，自亦有證據能力。
三、再按檢察官職司追訴犯罪，就審判程式之訴訟構造言，檢察
    官係屬與被告對立之當事人一方，偵查中對被告以外之人所
    為之偵查筆錄，或被告以外之人向檢察官所提之書面陳述，
    性質上均屬傳聞證據。在理論上，如未予被告反對詰問、適
    當辯解之機會，一律准其為證據，似有違當事人進行主義之
    精神，對被告之防禦權亦有所妨礙；然而現階段刑事訴訟法
    規定檢察官代表國家偵查犯罪、實施公訴，必須對於被告之
    犯罪事實負舉證之責，依法其有訊問被告、證人及鑑定人之
    權，證人、鑑定人且須具結，而實務運作時，偵查中檢察官
    向被告以外之人所取得之陳述，原則上均能遵守法律規定，
    不致違法取供，其可信性極高，為兼顧理論與實務，乃於修
    正刑事訴訟法時，增列第159條之1第2項，明定被告以外之
    人於偵查中向檢察官所為陳述，除顯有不可信之情況外，得
    為證據（最高法院95年度台上字第1044號判決要旨參照）。
    復按刑事訴訟法第159條之1第2項，明定被告以外之人於偵
    查中向檢察官所為陳述，除顯有不可信之情況者外，得為證
    據；所謂「不可信之情況」，由法院審酌被告以外之人於陳
    述時之外在環境及情況而為判斷；而被告以外之人於偵查時
    ，是否與被告對質，與其陳述時之外在環境並無必然之關聯
    ，自不得以偵查中未經被告詰問，逕認該陳述無證據能力；
    至該等陳述與事實是否相符，要屬證據證明力之問題，與證
    據能力之有無，不容混淆（最高法院94年度台上字第7132號
    、95年度台上字第1585號等判決要旨參照）。又證人於檢察
    官偵查中所為之陳述，審酌該陳述作成之客觀條件及環境，
    認其心理狀態健全，並無受到脅迫、利誘或詐欺，自非顯有
    不可信之情形，依刑事訴訟法第159條之1第2項之規定，亦
    得為證據（最高法院95年度台上字第934號判決要旨參照）
    。職是，被告以外之人前於偵查中已具結而為證述，除反對
    該項供述得具有證據能力之一方，已釋明「顯有不可信之情
    況」之理由外，不宜以該證人未能於審判中接受他造之反對
    詰問為由，即遽指該證人於偵查中之陳述不具證據能力。經
    查，證人江坤榮、林志鋼、林子聖、于嘉齡、徐翎倫、張智
    華、謝明宏、陳繼業、蔡文傑、陳興能等人，分別於偵訊時
    具結證述在案，且依據偵訊過程及筆錄記載，可徵上述證人
    江坤榮等人於檢察官偵查中為陳述時，並無任何遭受外力不
    當干涉之顯不可信之情況，況被告及辯護人於審理時，亦無
    具體指陳該等證述作成時，有何外在環境及情況足以影響證
    人證述之任意性及真實性，而有何顯有不可信之情況者，是
    前揭證人江坤榮等人於偵訊時之具結證述，均足以認定具有
    證據能力。
四、另按被告以外之人於審判外之言詞或書面陳述，除法律有規
    定者外，不得作為證據，刑事訴訟法第159條第1項定有明文
    ；復按被告以外之人於偵查中向檢察官所為之陳述，除顯有
    不可信之情況者外，得為證據，同法第159條之1第2項亦有
    規定；另按被告以外之人於審判外之陳述，雖不符前四條之
    規定，而經當事人於審判程序同意作為證據，法院審酌該言
    詞陳述或書面陳述作成時之情況，認為適當者，亦得為證據
    ；當事人、代理人或辯護人於法院調查證據時，知有第159
    條第1項不得為證據之情形，而未於言詞辯論終結前聲明異
    議者，視為有前項之同意；同法第159條之5規定甚明。經查
    ，除前述證據能力之說明外，下列經本院引為本案證據，並
    於審理時踐行調查證據程序之被告以外之人於審判外之陳述
    及其他證據，依卷證資料所示，其等作成之狀態，並無違背
    陳述者而為，或其他違法取供之情事，或有偽造、變造證據
    之情形，且檢察官、被告及辯護人於本院言詞辯論終結前未
    聲明異議，而本院審酌該等陳述之作成及證據之取得，做成
    者並無受人情施壓或干擾之情形，亦無偽造、變造證據之情
    事存在，復為本院事實認定之重要依據，故認為作為本案之
    證據尚屬適當，均應認具有證據能力。
貳、實體部分
一、上訴人即被告林宗儀（下稱被告林宗儀）販賣第一級毒品海
    洛因、第二級毒品甲基安非他命部分：
    被告林宗儀上開販賣海洛因、甲基安非他命牟利之犯罪事實
    ，業據被告林宗儀分別於警詢、偵查中、原審及本院審理時
    坦承不諱，核與附表四所示購毒者即證人江坤榮、林志鋼、
    林子聖、于嘉齡及徐翎倫等人分別於警詢及偵查中均證述其
    等分別向被告林宗儀購買第一級毒品海洛因、第二級毒品甲
    基安非他命之過程相符，且被告林宗儀分別販賣海洛因、甲
    基安非他命予上開證人江坤榮、林志鋼、林子聖、于嘉齡及
    徐翎倫等人，其等間相互以上述電話聯絡，約定交易時間、
    地點、價格及數量等過程，亦有附表七所示之通訊監察譯文
    資料附卷可參，復有扣案被告林宗儀所有供販賣海洛因、甲
    基安非他命使用之0000000000行動電話1支（含SIM卡1張）
    可資佐證。是被告林宗儀販賣第一級毒品海洛因、第二級毒
    品甲基安非他命予附表四所示江坤榮、林志鋼、林子聖、于
    嘉齡及徐翎倫等人之犯行，事證明確，均堪認定。
二、上訴人即被告張慶正（下稱被告張慶正）販賣第一級毒品海
    洛因部分：
    被告張慶正上開販賣海洛因牟利之犯罪事實，業據被告張慶
    正分別於警詢、偵查中、原審及本院審理時坦承不諱，核與
    附表五所示購毒者即證人江坤榮、林志鋼、張智華等人分別
    於警詢及偵查中均證述其等分別向被告張慶正購買第一級毒
    品海洛因之過程相符，且被告張慶正分別販賣海洛因予上開
    證人江坤榮、林志鋼、張智華等人，其等間相互以上述電話
    聯絡，約定交易時間、地點、價格及數量等過程，亦有附表
    八所示之通訊監察譯文資料附卷可參，復有扣案被告張慶正
    所有供販賣海洛因使用之0000000000行動電話1支（含SIM卡
    1張）可資佐證。是被告張慶正販賣第一級毒品海洛因予江
    坤榮、林志鋼、張智華等人之犯行，事證明確，均堪以認定
    。
三、上訴人即被告葉建利（下稱被告葉建利）販賣第一級毒品海
    洛因部分：
    被告葉建利上開販賣海洛因牟利之犯罪事實，業據被告葉建
    利分別於警詢、偵查中、原審及本院審理時坦承不諱，核與
    附表六所示購毒者即證人于嘉齡、謝明宏、陳繼業、蔡文傑
    、陳興能等人分別於警詢及偵查中均證述其等分別向被告葉
    建利購買第一級毒品海洛因之過程相符，且被告葉建利分別
    販賣海洛因予上開證人于嘉齡、謝明宏、陳繼業、蔡文傑、
    陳興能等人，其等間相互以上述電話聯絡，約定交易時間、
    地點、價格及數量等過程，亦有附表九所示之通訊監察譯文
    資料附卷可參，復有扣案被告所有供販賣毒品海洛因使用之
    分裝袋3包、0000000000行動電話1支（含SIM卡1張）可資佐
    證。是被告葉建利販賣第一級毒品海洛因予附表七所示于嘉
    齡、謝明宏、陳繼業、蔡文傑、陳興能等人之犯行，事證明
    確，均堪以認定。
四、按毒品危害防制條例所規定之販賣毒品罪，雖未明示「營利
    之意圖」為其犯罪構成要件，然「販賣」一語，在文義解釋
    上當然已寓含有買賤賣貴，而從中取利之意思存在。且從商
    業交易原理與一般社會觀念而言，販賣行為在通常情形下，
    仍係以牟取利益為其活動之主要誘因與目的。政府為杜絕毒
    品氾濫，毒害人民甚深，再三宣導民眾遠離毒品、媒體報導
    既深且廣，對於禁絕毒品之政策，應為大眾所熟悉。政府對
    於查緝施用、轉讓及販賣毒品無不嚴格執行，且販賣毒品罪
    係重罪，若無利可圖，衡情一般持有毒品者，當不致輕易將
    持有之毒品交付他人。況販賣毒品乃違法行為，非可公然為
    之，且有其獨特之販售路線及管道，亦無公定之價格，復可
    任意增減其分裝之數量，而每次買賣之價量，亦可能隨時依
    市場貨源之供需情形、交易雙方之關係深淺、資力、對行情
    之認知、查緝是否嚴緊，及購買者被查獲時供述購買對象之
    可能性風險評估等諸般事由，而異其標準，非可一概而論，
    是販賣之利得，誠非固定，而縱使販賣之人從價差或量差中
    牟利方式雖異，其意圖營利之非法販賣行為仍屬同一。從而
    ，舉凡有償交易，除足以反證其確係另基於某種非圖利本意
    之關係外，通常尚難因無法查悉其販入價格，做為是否高價
    賣出之比較，諉以無營利之意思而阻卻販賣犯行之追訴。本
    件依被告林宗儀、張慶正於原審準備程序時供稱：將購入之
    毒品稀釋後再售出等語；及被告葉建利於原審準備程序時供
    稱：將買入的毒品扣除自己吸食的部分後，再將剩餘的毒品
    以買入之價格售出等語（見原審卷第106頁反面）以觀，顯
    見被告林宗儀以附表四之價格、被告張慶正以附表五之代價
    及被告葉建利以附表六所示之對價，分別出售毒品與購毒者
    ，彼等藉此等販賣毒品以營利之意圖甚明。
五、綜上所述，被告林宗儀販賣第一級毒品海洛因13次、販賣第
    二級毒品甲基安非他命6次，被告張慶正販賣第一級毒品海
    洛因6次，被告葉建利販賣第一級毒品9次之犯行，事證明確
    ，均堪認定，被告3人之自白均與事實相符，應予依法論科
    。
六、論罪科刑：
  (一)核被告林宗儀就犯罪欄事實一即附表四編號1至10、12、13
    、18所載共計13次販賣海洛因之犯行，均係犯毒品危害防制
    條例第4條第1項之販賣第一級毒品罪；另就犯罪欄事實一即
    附表四編號11、14至17、19所載共計6次販賣甲基安非他命
    之犯行，均係犯毒品危害防制條例第4條第2項之販賣第二級
    毒品罪。核被告張慶正就犯罪欄事實二即附表五編號1至6所
    載共計6次販賣海洛因之犯行，均係犯毒品危害防制條例第4
    條第1項之販賣第一級毒品罪。核被告葉建利就犯罪欄事實
    三即附表六編號1至9所載共計9次販賣海洛因之犯行，均係
    犯毒品危害防制條例第4條第1項之販賣第一級毒品罪。
  (二)被告林宗儀上開所載各次持有第一級毒品海洛因、第二級毒
    品甲基安非他命之低度行為，分別為販賣第一級毒品海洛因
    、第二級毒品甲基安非他命之高度行為所吸收；被告張慶正
    、葉建利上開所載各次持有第一級毒品海洛因之低度行為，
    分別為販賣第一級毒品海洛因之高度行為所吸收，均不另論
    罪。
  (三)又刑法於94年2月2日修正公佈，刪除第56條連續犯之規定，
    自95年7月1日施行；而基於概括犯意連續多次販賣、轉讓毒
    品之行為，於刑法修正刪除連續犯規定之前，均依連續犯論
    以一罪；此次刑法第56條修正理由之說明謂：「對繼續犯同
    一罪名之罪者，均適用連續犯之規定論處，不無鼓勵犯罪之
    嫌，亦使國家刑罰權之行使發生不合理之現象」、「基於連
    續犯原為數罪之本質及刑罰公平原則之考量，爰刪除有關連
    續犯之規定」等語，即係將本應各自獨立評價之數罪，回歸
    本來就應賦予複數法律效果之原貌。而所謂集合犯是指立法
    者所制定之犯罪構成要件中，本就預定有數個同種類之行為
    將反覆實行之犯罪，而將各自實現犯罪構成要件之多數行為
    ，包括論以一罪。是關於集合犯之判斷，除應考量行為人主
    觀上是否出於反覆實行之概括犯意外，尚應斟酌客觀上之法
    律規範本來意涵、實現該犯罪目的之必要手段、社會生活經
    驗中該犯罪必然反覆實行之常態與社會之通念等因素；觀諸
    毒品危害防制條例所定之販賣、轉讓毒品罪之構成要件文義
    ，實無從認定立法者本即預定該犯罪之本質，必有數個同種
    類行為而反覆實行之集合犯行，於一般生活中，亦難認持續
    販賣、轉讓毒品仍屬常態，社會通念尤難容許一再違犯，故
    販賣、轉讓毒品罪，均難認係集合犯；因此，就刑法修正施
    行後多次販賣、轉讓毒品之犯行，採一罪一罰，始符合立法
    本旨。又刑法上所稱接續犯，係指數個在同時同地或密切接
    近之時地，侵害同一法益之行為，因各舉動之獨立性極為薄
    弱，依社會通念認為無法強行分開，乃將之包括視為一個行
    為之接續進行，給予單純一罪之刑法評價；此種實質上一罪
    之接續犯，與刑法修正前裁判上一罪之連續犯，其相異者，
    係在於連續犯侵害同一法益之數行為，各具獨立性，客觀上
    並認為其間存有時間上之差距，乃認係出於一個概括之犯意
    ，為期訴訟經濟，擬制為一罪；茲刑法於95年7月1日起修正
    施行，已將連續犯規定予以刪除，考其立法旨趣，係因對於
    多次原可獨立評價之行為，僅論以一罪，不無鼓勵犯罪之嫌
    ，亦與國民對於法律之感情相悖，是於審究接續犯之觀念時
    ，亦不能無限擴張，除仍應受社會通念之支配外，尤應注意
    其公平性、合理性，使與經驗法則、論理法則及比例原則相
    適合，否則即與上揭修法精神不符。故本件被告林宗儀、張
    慶正、葉建利販賣毒品之時間，其犯罪時間均為95年7月1日
    以後，係於刑法修正刪除連續犯規定之後所犯，依上開說明
    ，均應以一罪一罰予以獨立評價。是被告林宗儀就犯罪事實
    欄一即附表四編號1至10、12、13、18所載共計13次販賣第
    一級毒品海洛因之犯行及犯罪欄事實一即附表四編號11、14
    至17、19所載共計6次販賣第二級毒品甲基安非他命之犯行
    ；被告張慶正就犯罪事實欄二即附表五編號1至6所載共計6
    次販賣第一級毒品海洛因之犯行；另被告葉建利就犯罪事實
    欄三即附表六編號1至9所載共計9次販賣第一級毒品海洛因
    之犯行，均犯意各別，行為互殊，各應予分論併罰。
  (四)查被告林宗儀曾因詐欺案件，經臺灣臺中地方法院於98年2
    月23日以98年度豐簡字第19號判處有期徒刑4月確定，經折
    抵羈押日數110日後，於98年9月1日改服社會勞動，再於98
    年11月17日，因社會勞動履行未完成，於99年1月13日，殘
    期易科罰金而執行完畢。被告葉建利曾因詐欺案件，經臺灣
    臺中地方法院於93年10月11日以93年度沙簡字第607號判處
    有期徒刑4月確定；又犯搶奪案件，經本院於94年6月27日以
    94年度少連上訴字第52號判處有期徒刑4年確定；復因施用
    毒品案件，經臺灣臺中地方法院於94年5月19日以94年度沙
    簡字第30號判處有期徒刑6月確定；復施用毒品案件，經臺
    灣臺中地方法院於94年12月12日以94年度訴字第1931號各判
    處有期徒刑6月、10月，應執行有期徒刑1年3月確定；又犯
    竊盜案件，經臺灣臺中地方法院以95年度易字第465號判處
    有期徒刑10月確定；上開各罪（搶奪除外）經減刑後分別減
    為有期徒刑2月、3月、3月、5月、5月及不得減刑之有期徒
    刑4 年，合併定應執行有期徒刑4年4月15日，於98年3月12
    日因縮短刑期假釋出監，迄99年7月17日因假釋期滿未經撤
    銷假釋，未執行之刑，視為已執行完畢，分別有臺灣高等法
    院被告前案紀錄表各1份在卷可按。茲被告林宗儀、葉建利
    分別於5年以內故意再犯如犯罪事實犯罪欄事實一、三所載
    有期徒刑以上之罪，均為累犯，除就有關法定本刑為死刑、
    無期徒刑部分，依刑法第64條第1項、第65條第1項規定不得
    加重外，各應就其所犯有期徒刑及得併科罰金刑部分，依刑
    法第47條第1項之規定加重其刑。
  (五)按毒品危害防制條例第17條第2項規定：「犯第4條至第8條
    之罪於偵查及審判中均自白者，減輕其刑。」旨在鼓勵犯罪
    人之悛悔，同時使偵查或審判機關易於發現真實，以利毒品
    查緝，俾收防制毒品危害之效；另鑑於毒品危害防制條例第
    4條至第8條所規定犯罪之處罰內容均非輕微，願意勇於面對
    而不推諉卸責者，當深具決心與勇氣，外界對類此有心懺悔
    遷善者，當給予高度鼓勵。是以法院援引適用該條項之規定
    時，應採取較為寬鬆之標準，方能貫徹並發揮增訂該條項之
    良法美意，同時並可節省司法調查之勞費。故不論被告之自
    白，係出於自動或被動、簡單或詳細、一次或多次，並其自
    白後有無翻異，苟其於偵查及審判中均有自白，即應依法減
    輕其刑（最高法院98年度台上字第6928號判決可資參照）。
    次按犯毒品危害防制危例第4條至第8條之罪，於偵查及審判
    中均自白者，減輕其刑，此修正後毒品危害防制條例第17條
    第2項定有明文，所謂於偵查中自白，係指被告對於自己所
    為已經構成犯罪要件之事實，在偵查中向有偵查犯罪職權之
    公務員坦白陳述而言（最高法院99年度台上字第2602號判決
    參照）。又98年5月20日修正公布之毒品危害防制條例第17
    條第2項明定：「犯第4條至第8條之罪於偵查及審判中均自
    白者，減輕其刑。」所謂於偵查中自白，係指被告對於自己
    所為已經構成犯罪要件之事實，在偵查中向有偵查犯罪職權
    之公務員坦白陳述而言；至於對阻卻責任或阻卻違法之事由
    ，有所主張或辯解，乃辯護權之行使，仍不失為自白（最高
    法院99年度台上字第1522號判決參照）。且上開最高法院99
    年度台上字第1522號判決更明白表示「上訴人坦白承認分擔
    販賣第一級毒品罪之構成要件行為（即交付毒品），則上訴
    人已否於偵查中自白，非無研求之餘地」等語。又毒品危害
    防制條例第17條第2項規定：「犯第4條至第8條之罪於偵查
    及審判中均自白者，減輕其刑。」係為鼓勵是類犯罪行為人
    自白、悔過，並期訴訟經濟、節約司法資源而設。一般而言
    ，固須於偵查及審判中皆行自白，始有適用，缺一不可。但
    所謂「自白」，係指被告（或犯罪嫌疑人）承認自己全部或
    主要犯罪事實之謂。其承認犯罪事實之方式，並不以出於主
    動為必要，即或經由偵、審機關之推究訊問而被動承認，亦
    屬自白。此與「自首」須於尚未發覺犯人之前，主動向有偵
    查犯罪權限之公務員或機關陳述其犯罪事實，進而接受裁判
    者不同。又訊問被告應先告知犯罪嫌疑及所犯所有罪名。罪
    名經告知後，認為應變更者，應再告知；訊問被告，應與以
    辯明犯罪嫌疑之機會；如有辯明，應命就其始末連續陳述；
    其陳述有利之事實者，應命其指出證明之方法。刑事訴訟法
    第95條第1款、第96條分別定有明文。而上開規定，依同法
    第100條之2於司法警察官或司法警察詢問犯罪嫌疑人時，準
    用之。從而，司法警察調查犯罪於製作警詢筆錄時，就該犯
    罪事實未曾詢問；檢察官於起訴前亦未就該犯罪事實進行偵
    訊，形同未曾告知犯罪嫌疑及所犯罪名，即逕依其他證據資
    料提起公訴，致使被告無從於警詢及偵查中辯明犯罪嫌疑，
    甚或自白，以期獲得減刑寬典處遇之機會，難謂非違反上開
    程序規定，剝奪被告之訴訟防禦權，違背實質正當之法律程
    序；於此情形，倘認被告於嗣後之審判中自白，仍不得依上
    開規定減輕其刑，顯非事理之平，自與法律規範之目的齟齬
    ，亦不符合憲法第16條保障之基本訴訟權。故而，在承辦員
    警未行警詢及檢察官疏未偵訊，即行結案、起訴之特別狀況
    ，祇要審判中自白，應仍有上揭減刑寬典之適用，俾符合該
    條項規定之規範目的（最高法院100年台上字第3692號判決
    可資參照）。
  (六)經查，被告林宗儀就附表四所示販賣毒品行為、被告葉建利
    就附表六所示之販賣毒品行為，及被告張慶正就附表五編號
    2至編號4所示之販賣販賣行為，分別於檢察官偵查中（見10
    0年度偵字第8797號卷第118頁、100年度偵字第8795號卷第
    53頁、第89頁至第90頁、100年度偵字第8796號卷第110頁）
    及原審準備程序（見原審卷第32頁反面至第36頁、第37頁反
    面至第39頁、第40頁至第41頁反面）、原審審理時（見原審
    卷第166頁反面、第167頁、第168頁反面）、本院審理中（
    見本院卷第291頁）均坦承不諱。承辦員警及檢察官就被告
    張慶正所犯附表五編號1所示之販賣毒品行為，未經訊問即
    予未起訴，惟被告張慶正於原審準備程序（原審卷第36頁反
    面）、審理（原審卷第167頁）及本院審理中已坦承此部分
    犯行。另被告張慶正就附表五編號5所示之販賣行為於警詢
    時供承：「警方提示通訊監察譯文，你持0000000000之行動
    電話與0000000000之男子通話時間及內容如下：B（林志鋼
    ）：到哪裡了？A（張慶正）：你是誰？B（林志鋼）：阿志
    阿。A（張慶正）：剛下車而已。B （林志鋼）：我朋友要8
    、1，8天半！A（張慶正）：沒辦法，現在都是散裝的。B（
    林志鋼）：不然1個。A（張慶正）：等一下打好了打給你。
    B（林志鋼）：你打0000000000給我，要快一點喔。A（張慶
    正）：好。（上述通訊內容係指何意？）上述是綽號『阿志
    』之男子來電，他要我送海洛因毒品過去。（上述通話有無
    達成海洛因毒品之交易？）沒有。（上述通話對向之男子為
    何人？）綽號『阿志」之男子來電。（警方提示：林志鋼之
    照片『男、Ｚ000000000、70.01. 01生』之照片是否為上述
    通話向你購買毒品之男子？）是，就是通話中之『阿志』，
    無誤。」（見警卷D第8頁）；及就附表五編號6所示之販賣
    行為於警詢時供認：「警方提示通訊監察譯文，你持000000
    0000之行動電話與0000000000之男子通話時間（通訊時間分
    別為：100年3月21日19時5分、同年3月21日19時5分、同年
    03月23日0時25分、同年3月23日11時48分）及內容如下：B
    （張智華）：阿堂，等一下有人要3，你留一支電話給我。A
    （張慶正）：你暫時先打這一支。B（張智華）：好。B（張
    智華）：我阿堂他朋友，我要1。A（張慶正）好阿，你過來
    。B（張智華）：阿堂，送半個過來好嗎？A（張慶正）：不
    要，我酒醉了。B（張智華）：你等我一下，我馬上過去。A
    （張慶正）：好。A（張慶正）：現在有辦法嗎？B（張智華
    ）：5。A（張慶正）：好。B（張智華）：我說5千喔！A （
    張慶正）：我知道。（上述通話內容係指何意？）上述是『
    阿華』與『阿堂』（即林宗儀）毒品交易之對話。（000000
    0000之行動電話為何人於何時申辦的？）該行動電話是我本
    人申辦的，大約100年2月份申辦的。（該0000000000行動電
    話申請後是何人在使用？現於何處？）之前是給綽號『阿堂
    』之男子使用，一直100年3月20日左右，我才拿回來自已使
    用，該手機現在我身上」，且被告張慶正警詢中曾坦承確實
    於100年3月20日19時18分、19時40分、20 時5分、23時19分
    、23時37分、翌日0時52分使用上述0000000000行動電話與
    江坤榮所使用0000000000行動電話聯絡，並將海洛因以1千
    元販賣予江坤榮等語在卷（見警卷D第4頁、第7頁至第9頁及
    第9頁反面）以觀，足知被告張慶正雖未明白坦承上述犯行
    ，惟其於警詢中並未否認有上述譯文通話內容存在之事實，
    或該段期間之電話為其本人使用，實際上已坦承附表五編號
    5、6之販賣毒品之事實存在，且檢察官起訴書亦認為被告張
    慶正均坦承所有起訴之犯行，依前揭說明，認應從寬認定被
    告張慶正業於警詢中已自白有上述2次販賣毒品之犯行，況
    被告張慶正於原審羈押訊問、移審、準備程序及審理程序時
    亦均為認罪之表示，足認被告張慶正就上述2次販賣毒品之
    犯行，亦符合偵查及審判中均自白之情形。綜上所述，被告
    林宗儀、張慶正、葉建利等人就本案全部販賣毒品之犯行，
    均符合毒品危害防制條例第17條第2項規定，自應就被告林
    宗儀所犯前揭販賣第一級毒品海洛因及第二級毒品甲基安非
    他命部分，另被告葉建利所犯前揭販賣第一級毒品海洛因部
    分，就法定刑有期徒刑及罰金部分均依法各先加後減之，法
    定本刑為死刑、無期徒刑部分各減輕其刑；就被告張慶正所
    犯前揭販賣第一級毒品海洛因部分，均減輕其刑。
  (七)次按修正後毒品危害防制條例第17條第1項規定：「犯第4條
    至第8條、第10條或第11條之罪，供出毒品來源，因而查獲
    其他正犯或共犯者，減輕或免除其刑。」，該規定所稱「供
    出毒品來源，因而查獲其他正犯或共犯者」，係指犯罪行為
    人供出毒品來源之對向性正犯，或與其具有共同正犯、共犯
    （教唆犯、幫助犯）關係之毒品由來之人的相關資料，諸如
    其前手或共同正犯、共犯之姓名、年籍、住居所或其他足資
    辨別之特徵等項，使調查或偵查犯罪之公務員得據以對之發
    動調查或偵查程序，並因此而確實查獲其人、其犯行者，始
    足該當（最高法院99年度台上字第2218號判決可資參照）。
    再按毒品危害防制條例第17條第1項所稱「供出毒品來源，
    因而查獲」，係指被告供出毒品來源之相關資料（例如上手
    之姓名、年籍、住居所或其他足資辨別之特徵等），使有調
    查或偵查犯罪職權之公務員（下稱檢警人員）因而對之發動
    調查或偵查並進而破獲者而言。申言之，被告「供出毒品來
    源」，與檢警人員對之發動調查或偵查並因而破獲之間，必
    須具有先後且相當之因果關係；若被告供出毒品來源者之前
    ，檢警人員已依其他確切證據合理懷疑其所供毒品來源之人
    涉案，則嗣後之查獲與被告之供出毒品來源間，即欠缺先後
    且相當之因果關係，自與上開規定減刑之要件不合（最高法
    院99年度台上字第5483號判決亦可參照）。本件被告林宗儀
    、張慶正、葉建利3人雖辯稱：於警方初次偵訊時有供出上
    手蘇鴻仁，應依毒品危害防制條例第17條第1項規定減輕其
    刑云云。惟查，經原審向台中市政府警察局太平分局函查雖
    覆稱略以：「被告林宗儀、張慶正、葉建利等3人於警詢筆
    錄中供稱，所販賣之第一級毒品海洛因、第二級毒品安非他
    命來源係向綽號土豆（蘇鴻仁）購買而來；警方於100年6月
    17日將蘇鴻仁屆提到案說明，蘇嫌坦承將第一級毒品海洛因
    、第二級毒品安非他命販賣給林宗儀等3人」，有該分局100
    年6月22日中市警太分偵字第1000016035號函可參（見原審
    卷第74頁），惟臺灣臺中地方法院檢察署前已經由通訊監察
    掌握蘇鴻仁販賣毒品予被告林宗儀、張慶正、葉建利3人之
    情事，且警方監聽蘇鴻仁與被告3人聯絡交易毒品之時間分
    別為100年1月6日至同年2月8日、100年3月1日至同年月18日
    、100年3月18日，有蘇鴻仁與被告林宗儀、張慶正、葉建利
    3人之監察譯文可參（見原審卷第84至91頁），而被告林宗
    儀、張慶正、葉建利3人於警詢製作筆錄中供出上手之時間
    均係於100年4月13日（見警卷B第5頁、警卷D第3頁背面、警
    卷A第2頁）；又被告林宗儀僅係就其販賣第一級毒品海洛因
    之來源供出上手，就販賣第二級毒品甲基安非他命部分於警
    詢中並未供出上手；而被告張慶正、葉建利於警詢中均係就
    其「施用」毒品海洛因、安非他命之來源而為供述，與本件
    被告張慶正、葉建利「販賣」毒品海洛因之案件無涉，且被
    告葉建利於警詢中所供出「施用」毒品之來源係綽號「阿正
    」、「阿倫」，亦無綽號「土豆」之蘇鴻仁（見警卷A第2頁
    ）。是被告林宗儀、張慶正、葉建利既係於100年4月13日警
    詢中供出其販賣或施用毒品海洛因或安非他命之來源，而警
    方前已於100年1月6日至同年2月8日、100年3月1日至同年月
    18日、100年3月18日分別監聽蘇鴻仁與被告林宗儀、張慶正
    、葉建利3人聯絡交易毒品，顯見警方於被告林宗儀供出販
    賣毒品來源之上手蘇鴻仁前，已依其他確切證據合理懷疑蘇
    鴻仁涉犯販賣毒品予被告3人，另被告張慶正、葉建利係就
    「施用」毒品供出來源，與本件「販賣」毒品無關，且被告
    葉建利於警詢中亦未曾供出其毒品來源為綽號「土豆」之蘇
    鴻仁；亦即蘇鴻仁販賣第一、二級毒品予被告3人之犯行，
    並非因被告林宗儀、張慶正、葉建利之供出而查獲，此亦據
    檢察官於原審提出補充理由書論述明確（見原審卷第128頁
    ），是被告林宗儀、張慶正、葉建利所稱之「供出毒品來源
    」，與檢警人員對之發動調查或偵查並因而破獲之間，欠缺
    先後且相當之因果關係，揆諸上開說明，本案尚無因被告3
    人供出其販賣毒品來源，使調查或偵查犯罪之公務員知悉蘇
    鴻仁販賣毒品海洛因或甲基安非他命而對之發動調查或偵查
    ，並據以破獲之情形，自無依毒品危害防制條例第17條第1
    項減輕或免除其刑之適用。
  (八)再按刑之量定，為求個案裁判之妥當性，法律固賦予法院裁
    量權，但此項裁量權之行使，除應依刑法第57條規定，審酌
    行為人及其行為等一切情狀，為整體之評價，並應顧及比例
    原則與平等原則，使罪刑均衡，輕重得宜，以契合社會之法
    律感情。又刑法第59條規定犯罪之情狀可憫恕者，得酌量減
    輕其刑，其所謂「犯罪之情狀」，與同法第57條規定科刑時
    應審酌之一切情狀，並非有截然不同之領域，於裁判上酌減
    其刑時，應就犯罪一切情狀（包括第57條所列舉之10款事項
    ），予以全盤考量，審酌其犯罪有無可憫恕之事由（即有無
    特殊之原因與環境，在客觀上足以引起一般同情，以及宣告
    法定低度刑，是否猶嫌過重等等），以為判斷（最高法院95
    年度台上字第6157號判決意旨參照）。查販賣第一級毒品罪
    ，其法定刑為死刑、無期徒刑，別無其他自由刑之規定，刑
    度可謂重大，然同為販賣第一級毒品之人，其原因動機不一
    ，犯罪情節未必盡同，或有大盤毒梟者，亦有中、小盤之分
    ，甚或僅止於吸毒者友儕間為求互通有無之有償轉讓者亦有
    之，其販賣行為所造成危害社會之程度自屬有異，法律科處
    此類犯罪，所設之法定最低本刑卻同為死刑或無期徒刑，且
    處無期徒刑者，得併科新臺幣2000萬元，不可謂不重。於此
    情形，倘依其情狀處以有期徒刑，即足以懲儆，並可達防衛
    社會之目的者，自非不可依客觀之犯行與主觀之惡性二者加
    以考量其情狀是否有可憫恕之處，適用刑法第59條之規定酌
    量減輕其刑，期使個案裁判之量刑，能斟酌至當，符合比例
    原則。本件被告林宗儀、張慶正及葉建利就本案各為13次、
    6次及9次販賣第一級毒品海洛因之犯行，雖無視國家對於杜
    絕毒品危害之禁令，行為固屬不當，應予非難，然其販賣毒
    品海洛因所得不高，其販賣之數量及獲取之利益均非龐大，
    被告林宗儀、張慶正、及葉建利僅因一時貪念，致罹重典，
    犯罪情節較諸販毒集團尚屬零星小額，且被告等人係單純販
    賣交易毒品，並無施用強暴、脅迫之不法手段，更無向購買
    毒品之人積極催討交易款項，以其情節而論，其惡性尚不如
    專以販賣第一級毒品維生之販毒集團重大，則就其3人所犯
    本案販賣第一級毒品之犯行，本院就其客觀之犯行與主觀之
    惡性二者加以考量其犯罪情狀，認在客觀上顯非不可憫恕，
    更與大毒梟之惡行有所區隔，則就被告林宗儀、張慶正及葉
    建利所各犯13次、6次及9次販賣第一級毒品犯行，雖均依前
    述之毒品危害防制條例第17條第2項規定，各減輕其刑，然
    在客觀上均仍足以引起一般之同情，難認無可憫恕之處，均
    仍屬情輕法重，就被告林宗儀、張慶正及葉建利所各犯13次
    、6次及9次販賣第一級毒品犯行，爰均依刑法第59條之規定
    ，分別酌量再遞減輕其刑。
七、原審經審理結果，認被告罪證明確，適用毒品危害防制條例
    第4條第1項、第2項、第17條第2項、第19條第1項，刑法第
    11條、第47條第1項、第59條、第51條第5款，並審酌被告林
    宗儀、張慶正、葉建利等人，分別有上述前科紀錄可稽，素
    行均不佳。渠等3人分別明知海洛因、甲基安非他命均屬戕
    害他人身心之毒品，竟無視國家杜絕毒品犯罪之禁令，被告
    等人各自販賣上述毒品予前揭所述之人牟利，渠等鋌而走險
    販毒，戕害國民身心健康，危害社會治安情節甚鉅，惡性非
    輕，再兼衡酌本案被告林宗儀、張慶正、葉建利各自所販賣
    毒品之次數，交易之數量、所得不多，犯罪情節尚與一般大
    毒梟販賣毒品之數量、金額甚鉅有別，暨被告之生活狀況、
    智識程度、犯罪之動機、目的、手段等一切情狀，分別量處
    如附表一、二、三所示之刑（含從刑），併就被告林宗儀、
    張慶正及葉建利各定其應執行之刑有期徒刑15年6月、10年6
    月、12年6月。另說明沒收部分：(一)依毒品危害防制條例第
    19條第1項規定，犯同條例第4條之罪者，其供犯罪所用或因
    犯罪所得之財物，均沒收之，如全部或一部不能沒收時，追
    徵其價額或以其財產抵償之。該規定性質上係沒收之補充規
    定。其屬於本條所定沒收之標的，如得以直接沒收者，判決
    主文僅宣告沒收即可，不生「追徵其價額」或「以其財產抵
    償之」問題，須沒收之標的全部或一部不能沒收時，始生「
    追徵其價額」或「以其財產抵償之」選項問題。而「追徵其
    價額」或「以其財產抵償之」係屬兩種選項，分別係針對現
    行貨幣以外之其他財產與現行貨幣而言。本規定所稱「追徵
    其價額」者，係指所沒收之物為金錢以外之其他財物而無法
    沒收時，因其實際價值不確定，應追徵其價額，使其繳納與
    原物相當之價額，並無以其財產抵償之問題。倘嗣後追徵其
    金錢價額，不得結果而須以其財產抵償者，要屬行政執行機
    關依強制執行之法律之執行問題，即無不能執行之情形，自
    毋庸諭知「或以其財產抵償之」。如不能沒收之沒收標的為
    金錢時，因價值確定，判決主文直接宣告「以其財產抵償之
    」即可，不發生追徵價額之問題（最高法院99年度第5次刑
    事庭會議(二)決議意旨參照）。查被告林宗儀就前揭附表四所
    示；被告張慶正就前揭附表五所示及被告葉建利就前述附表
    六所示之販賣毒品所得之金錢，雖未扣案，仍應依同條例第
    19條第1項規定，於各該次犯罪項下宣告沒收，如全部或一
    部不能沒收時，應以其財產抵償之。(二)按毒品危害防制條例
    第19條第1項前段規定，犯該條例第4條至第9條、第12條、
    第13條或第14條第1項、第2項之罪者，其供犯罪所用或因犯
    罪所得之財物均沒收之，係採義務沒收主義，惟該條文並未
    特別規定「不問屬於犯人與否，沒收之」，是「其供犯罪所
    用或因犯罪所得之財物」，仍應適用刑法第38條第3項前段
    ，以屬於犯罪行為人所有者為限，始應予沒收（最高法院99
    年度台上字第3468號判決意旨參照）。又按毒品危害防制條
    例第19條第1項有關沒收之規定，係刑法第38條第1項第2款
    、第3項之特別規定，採義務沒收主義，故供犯該項所列之
    罪所用之物，如屬於犯人所有，即應沒收，並不以經扣押者
    為限。扣案之被告林宗儀所有0000000000號行動電話1支（
    含SIM卡1張）、被告張慶正所有0000000000號行動電話1支
    （含SIM卡1張）、被告葉建利所有0000000000號行動電話1
    支（含SIM卡1張），分屬被告林宗儀、張慶正、葉建利所有
    ，且用以分別販賣毒品海洛因、甲基安非他命所用，均應依
    毒品危害防制條例第19條第1項規定，諭知沒收（因上開物
    品均已扣押，並無不能沒收之問題，故不為追徵其價額之諭
    知）。另上述行動電話SIM卡經電信公司出售時，已屬被告
    等人所有，亦併予沒收。另扣案之糖粉、夾鏈袋各1包係被
    告張慶正所有，並供其販賣海洛因稀釋及分裝使用，業據其
    供明在卷，均應依毒品危害防制條例第19條第1項規定諭知
    沒收。(三)扣案第一級毒品海洛因12包（分別驗餘淨重0.0688
    公克、驗餘淨重0.0703公克、驗餘淨重0.0883公克、驗餘淨
    重0.0746公克、驗餘淨重0.0740公克、驗餘淨重0.0314公克
    、驗餘淨重0.0720公克、驗餘淨重0.0313公克、驗餘淨重0.
    0736公克、驗餘淨重0.0850公克、驗餘淨重0.0760公克、驗
    餘淨重0. 0298公克），經檢驗結果，確實含有毒品危害防
    制條例所規範之第一級毒品海洛因成分，已詳如前述，係被
    告林宗儀供施用海洛因之物，業據其供承在卷，應依毒品危
    害防制條例第18條第1項前段之規定沒收銷燬之。至於送驗
    已耗損之毒品，已不復存在，自無毋庸宣告沒收，併此敘明
    。另扣案葡萄糖11包、藥杓1支、夾鏈袋1包，均係被告林宗
    儀所有，且供其施用海洛因所使用之物，業據其供承在卷，
    均應依刑法第38條第1項第2款之規定，併予宣告沒收（被告
    林宗儀施用第一級毒品部分業經撤回上訴確定）。(四)至於扣
    案之電子計算機1台，係屬被告林宗儀所有之物；另扣案之
    吸食器2組、塑膠湯匙1支，係被告張慶正所有之物；另扣案
    之葉建利所有之海洛因1包，毛重0.3公克、注射針筒1支、
    玻璃球吸食器1個，係被告葉建利所有供其施用海洛因之工
    具，分別據彼等供明在卷（葉建利施用毒品部分，檢察官另
    案偵辦中），上述扣案之物品，並無證據證明與本案有關，
    當與被告等人所為本案犯行無涉，依法均不得宣告沒收等情
    ，核其認事、用法、量刑均無不當。
八、被告林宗儀、張慶正、葉建利3人上訴之意旨均謂：(1)有供
    出毒品來源為蘇鴻仁，應依毒品危害防制條例第17條第1項
    減輕或免除其刑；(2)原審量刑過重云云。惟查：(1)被告林宗
    儀、張慶正、葉建利就本件販賣第一級毒品海洛因或第二級
    毒品甲基安非他命，尚無因其3人供出其販賣毒品來源，使
    調查或偵查犯罪之公務員對之發動調查或偵查，並據以破獲
    之情形，已如前述，自無依毒品危害防制條例第17條第1項
    減輕或免除其刑之適用。(2)又按量刑之輕重係屬事實審法院
    得依職權自由裁量之事項，茍已斟酌刑法第57條各款所列情
    狀而未逾法定刑度，即不得遽指為違法（最高法院72年度台
    上字第6696號、75年度台上字第7033號判例可資參照）。又
    在同一犯罪事實與情節，如別無其他加重或減輕之原因，下
    級審法院量定之刑，亦無過重或失輕之不當情形，則上級審
    法院對下級審法院之職權行使，原則上應予尊重（最高法院
    85年度台上字第2446號判決亦可參照）。本件原審判決已依
    刑法第57條之規定審酌被告上開一切情狀而量處上述罪刑，
    核其認事用法並無不當，所處之刑符合「罰當其罪」之原則
    ，並無輕重失衡之情形。被告林宗儀、張慶正、葉建利上訴
    認其有供出來源，且認原判決所量處之刑度過重，上訴均無
    理由，應予駁回。
據上論斷，應依刑事訴訟法第368條，判決如主文。
本案經檢察官沈淑宜到庭執行職務。
中    華    民    國   100    年    11    月    24    日
            刑事第五庭  審判長法  官  趙  春  碧
                              法  官  楊  文  廣
                              法  官  卓  進  仕
以上正本證明與原本無異。
如不服本判決應於收受送達後10日內向本院提出上訴書狀，其未
敘述上訴理由者，並得於提起上訴後10日內向本院補提理由書狀
（均須按他造當事人之人數附繕本）「切勿逕送上級法院」。
                              書記官  郭  振  祥
中    華    民    國   100    年    11    月    24    日
附錄論罪科刑法條：
毒品危害防制條例第4條
製造、運輸、販賣第一級毒品者，處死刑或無期徒刑；處無期徒
刑者，得併科新臺幣 2 千萬元以下罰金。
製造、運輸、販賣第二級毒品者，處無期徒刑或 7 年以上有期
徒刑，得併科新臺幣 1 千萬元以下罰金。
 附表一：被告林宗儀方面
┌──┬────┬──────────────────────────┐
│編號│  事實  │              所犯罪名及處刑（主刑及從刑）          │
├──┼────┼──────────────────────────┤
│ 01 │詳如犯罪│林宗儀販賣第一級毒品，累犯，處有期徒刑柒年拾月。未扣│
│    │事實欄一│案之販賣毒品所得新臺幣壹仟元沒收之，如全部或一部不能│
│    │即附表四│沒收時，以其財產抵償之。扣案之行動電話壹支（含091659│
│    │編號1部 │0402號SIM卡壹張）沒收。                             │
│    │分      │                                                    │
├──┼────┼──────────────────────────┤
│ 02 │詳如犯罪│林宗儀販賣第一級毒品，累犯，處有期徒刑柒年拾月。未扣│
│    │事實欄一│案之販賣毒品所得新臺幣壹仟元沒收之，如全部或一部不能│
│    │即附表四│沒收時，以其財產抵償之。扣案之行動電話壹支（含091659│
│    │編號2部 │0402號SIM卡壹張）沒收。                             │
│    │分      │                                                    │
├──┼────┼──────────────────────────┤
│ 03 │詳如犯罪│林宗儀販賣第一級毒品，累犯，處有期徒刑柒年捌月。未扣│
│    │事實欄一│案之販賣毒品所得新臺幣伍佰元沒收之，如全部或一部不能│
│    │即附表四│沒收時，以其財產抵償之。扣案之行動電話壹支（含091659│
│    │編號3部 │0402號SIM卡壹張）沒收。                             │
│    │分      │                                                    │
├──┼────┼──────────────────────────┤
│ 04 │詳如犯罪│林宗儀販賣第一級毒品，累犯，處有期徒刑柒年拾月。未扣│
│    │事實欄一│案之販賣毒品所得新臺幣壹仟元沒收之，如全部或一部不能│
│    │即附表四│沒收時，以其財產抵償之。扣案之行動電話壹支（含091659│
│    │編號4部 │0402號SIM卡壹張）沒收。                             │
│    │分      │                                                    │
├──┼────┼──────────────────────────┤
│ 05 │詳如犯罪│林宗儀販賣第一級毒品，累犯，處有期徒刑柒年拾月。未扣│
│    │事實欄一│案之販賣毒品所得新臺幣壹仟元沒收之，如全部或一部不能│
│    │即附表四│沒收時，以其財產抵償之。扣案之行動電話壹支（含091659│
│    │編號5部 │0402號SIM卡壹張）沒收。                             │
│    │分      │                                                    │
├──┼────┼──────────────────────────┤
│ 06 │詳如犯罪│林宗儀販賣第一級毒品，累犯，處有期徒刑柒年捌月。未扣│
│    │事實欄一│案之販賣毒品所得新臺幣伍佰元沒收之，如全部或一部不能│
│    │即附表四│沒收時，以其財產抵償之。扣案之行動電話壹支（含091659│
│    │編號6部 │0402號SIM卡壹張）沒收。                             │
│    │分      │                                                    │
├──┼────┼──────────────────────────┤
│ 07 │詳如犯罪│林宗儀販賣第一級毒品，累犯，處有期徒刑柒年拾月。未扣│
│    │事實欄一│案之販賣毒品所得新臺幣壹仟元沒收之，如全部或一部不能│
│    │即附表四│沒收時，以其財產抵償之。扣案之行動電話壹支（含091659│
│    │編號7部 │0402號SIM 卡壹張）沒收。                            │
│    │分      │                                                    │
├──┼────┼──────────────────────────┤
│ 08 │詳如犯罪│林宗儀販賣第一級毒品，累犯，處有期徒刑柒年拾月。未扣│
│    │事實欄一│案之販賣毒品所得新臺幣壹仟元沒收之，如全部或一部不能│
│    │即附表四│沒收時，以其財產抵償之。扣案之行動電話壹支（含091659│
│    │編號8部 │0402號SIM卡壹張）沒收。                             │
│    │分      │                                                    │
├──┼────┼──────────────────────────┤
│ 09 │詳如犯罪│林宗儀販賣第一級毒品，累犯，處有期徒刑柒年拾月。未扣│
│    │事實欄一│案之販賣毒品所得新臺幣壹仟元沒收之，如全部或一部不能│
│    │即附表四│沒收時，以其財產抵償之。扣案之行動電話壹支（含091659│
│    │編號9部 │0402號SIM卡壹張）沒收。                             │
│    │分      │                                                    │
├──┼────┼──────────────────────────┤
│ 10 │詳如犯罪│林宗儀販賣第一級毒品，累犯，處有期徒刑柒年拾月。未扣│
│    │事實欄一│案之販賣毒品所得新臺幣壹仟元沒收之，如全部或一部不能│
│    │即附表四│沒收時，以其財產抵償之。扣案之行動電話壹支（含091659│
│    │編號10部│0402號SIM卡壹張）沒收。                             │
│    │分      │                                                    │
├──┼────┼──────────────────────────┤
│ 11 │詳如犯罪│林宗儀販賣第二級毒品，累犯，處有期徒刑參年捌月。未扣│
│    │事實欄一│案之販賣毒品所得新臺幣壹仟元沒收之，如全部或一部不能│
│    │即附表四│沒收時，以其財產抵償之。扣案之行動電話壹支（含091659│
│    │編號11部│0402號SIM卡壹張）沒收。                             │
│    │分      │                                                    │
├──┼────┼──────────────────────────┤
│ 12 │詳如犯罪│林宗儀販賣第一級毒品，累犯，處有期徒刑捌年。未扣案之│
│    │事實欄一│販賣毒品所得新臺幣貳仟元沒收之，如全部或一部不能沒收│
│    │即附表四│時，以其財產抵償之。扣案之行動電話壹支（含0000000000│
│    │編號12部│號SIM卡壹張）沒收。                                 │
│    │分      │                                                    │
├──┼────┼──────────────────────────┤
│ 13 │詳如犯罪│林宗儀販賣第一級毒品，累犯，處有期徒刑柒年拾月。未扣│
│    │事實欄一│案之販賣毒品所得新臺幣壹仟元沒收之，如全部或一部不能│
│    │即附表四│沒收時，以其財產抵償之。扣案之行動電話壹支（含091659│
│    │編號13部│0402號SIM卡壹張）沒收。                             │
│    │分      │                                                    │
├──┼────┼──────────────────────────┤
│ 14 │詳如犯罪│林宗儀販賣第二級毒品，累犯，處有期徒刑參年拾月。未扣│
│    │事實欄一│案之販賣毒品所得新臺幣參仟元沒收之，如全部或一部不能│
│    │即附表四│沒收時，以其財產抵償之。扣案之行動電話壹支（含091659│
│    │編號14部│0402號SIM卡壹張）沒收。                             │
│    │分      │                                                    │
├──┼────┼──────────────────────────┤
│ 15 │詳如犯罪│林宗儀販賣第二級毒品，累犯，處有期徒刑參年拾月。未扣│
│    │事實欄一│案之販賣毒品所得新臺幣參仟元沒收之，如全部或一部不能│
│    │即附表四│沒收時，以其財產抵償之。扣案之行動電話壹支（含091659│
│    │編號15部│0402號SIM卡壹張）沒收。                             │
│    │分      │                                                    │
├──┼────┼──────────────────────────┤
│ 16 │詳如犯罪│林宗儀販賣第二級毒品，累犯，處有期徒刑肆年貳月。未扣│
│    │事實欄一│案之販賣毒品所得新臺幣伍仟元沒收之，如全部或一部不能│
│    │即附表四│沒收時，以其財產抵償之。扣案之行動電話壹支（含091659│
│    │編號16部│0402號SIM卡壹張）沒收。                             │
│    │分      │                                                    │
├──┼────┼──────────────────────────┤
│ 17 │詳如犯罪│林宗儀販賣第二級毒品，累犯，處有期徒刑參年拾月。未扣│
│    │事實欄一│案之販賣毒品所得新臺幣參仟元沒收之，如全部或一部不能│
│    │即附表四│沒收時，以其財產抵償之。扣案之行動電話壹支（含091659│
│    │編號17部│0402號SIM卡壹張）沒收。                             │
│    │分      │                                                    │
├──┼────┼──────────────────────────┤
│ 18 │詳如犯罪│林宗儀販賣第一級毒品，累犯，處有期徒刑柒年捌月。未扣│
│    │事實欄一│案之販賣毒品所得新臺幣伍佰元沒收之，如全部或一部不能│
│    │即附表四│沒收時，以其財產抵償之。扣案之行動電話壹支（含091659│
│    │編號18部│0402號SIM卡壹張）沒收。                             │
│    │分      │                                                    │
├──┼────┼──────────────────────────┤
│ 19 │詳如犯罪│林宗儀販賣第二級毒品，累犯，處有期徒刑參年拾月。未扣│
│    │事實欄一│案之販賣毒品所得新臺幣壹仟元沒收之，如全部或一部不能│
│    │即附表四│沒收時，以其財產抵償之。扣案之行動電話壹支（含091659│
│    │編號19部│0402號SIM卡壹張）沒收。                             │
│    │分      │                                                    │
└──┴────┴──────────────────────────┘
 附表二：被告張慶正方面
┌──┬────┬──────────────────────────┐
│編號│  事實  │              所犯罪名及處刑（主刑及從刑）          │
├──┼────┼──────────────────────────┤
│ 01 │詳如犯罪│張慶正販賣第一級毒品，處有期徒刑柒年玖月。未扣案之販│
│    │事實欄二│賣毒品所得新臺幣壹仟元沒收之，如全部或一部不能沒收時│
│    │即附表五│，以其財產抵償之。扣案之行動電話壹支（含0000000000號│
│    │編號1部 │SIM卡壹張）、糖粉壹包、夾鏈袋壹包，均沒收之。       │
│    │分      │                                                    │
├──┼────┼──────────────────────────┤
│ 02 │詳如犯罪│張慶正販賣第一級毒品，處有期徒刑柒年拾月。未扣案之販│
│    │事實欄二│賣毒品所得新臺幣壹仟伍佰元沒收之，如全部或一部不能沒│
│    │即附表五│收時，以其財產抵償之。扣案之行動電話壹支（含00000000│
│    │編號2部 │74號SIM卡壹張）、糖粉壹包、夾鏈袋壹包，均沒收之。   │
│    │分      │                                                    │
├──┼────┼──────────────────────────┤
│ 03 │詳如犯罪│張慶正販賣第一級毒品，處有期徒刑柒年玖月。未扣案之販│
│    │事實欄二│賣毒品所得新臺幣壹仟元沒收之，如全部或一部不能沒收時│
│    │即附表五│，以其財產抵償之。扣案之行動電話壹支（含0000000000號│
│    │編號3部 │SIM卡壹張）、糖粉壹包、夾鏈袋壹包，均沒收之。       │
│    │分      │                                                    │
├──┼────┼──────────────────────────┤
│ 04 │詳如犯罪│張慶正販賣第一級毒品，處有期徒刑柒年捌月。未扣案之販│
│    │事實欄二│賣毒品所得新臺幣伍佰元沒收之，如全部或一部不能沒收時│
│    │即附表五│，以其財產抵償之。扣案之行動電話壹支（含0000000000號│
│    │編號4部 │SIM卡壹張）、糖粉壹包、夾鏈袋壹包，均沒收之。       │
│    │分      │                                                    │
├──┼────┼──────────────────────────┤
│ 05 │詳如犯罪│張慶正販賣第一級毒品，處有期徒刑柒年玖月。未扣案之販│
│    │事實欄二│賣毒品所得新臺幣壹仟元沒收之，如全部或一部不能沒收時│
│    │即附表五│，以其財產抵償之。扣案之行動電話壹支（含0000000000號│
│    │編號5部 │SIM卡壹張）、糖粉壹包、夾鏈袋壹包，均沒收之。       │
│    │分      │                                                    │
├──┼────┼──────────────────────────┤
│ 06 │詳如犯罪│張慶正販賣第一級毒品，處有期徒刑柒年捌月。未扣案之販│
│    │事實欄二│賣毒品所得新臺幣伍佰元沒收之，如全部或一部不能沒收時│
│    │即附表五│，以其財產抵償之。扣案之行動電話壹支（含0000000000號│
│    │編號6部 │SIM卡壹張）、糖粉壹包、夾鏈袋壹包，均沒收之。       │
│    │分      │                                                    │
└──┴────┴──────────────────────────┘
 附表三：被告葉建利方面
┌──┬────┬──────────────────────────┐
│編號│  事實  │              所犯罪名及處刑（主刑及從刑）          │
├──┼────┼──────────────────────────┤
│ 01 │詳如犯罪│葉建利販賣第一級毒品，累犯，處有期徒刑柒年捌月。未扣│
│    │事實欄三│案之販賣毒品所得新臺幣伍佰元沒收之，如全部或一部不能│
│    │即附表六│沒收時，以其財產抵償之。扣案之行動電話壹支（含097084│
│    │編號1部 │6107號SIM卡壹張）、分裝袋參包，均沒收之。           │
│    │分      │                                                    │
├──┼────┼──────────────────────────┤
│ 02 │詳如犯罪│葉建利販賣第一級毒品，累犯，處有期徒刑柒年拾月。未扣│
│    │事實欄三│案之販賣毒品所得新臺幣壹仟元沒收之，如全部或一部不能│
│    │即附表六│沒收時，以其財產抵償之。扣案之行動電話壹支（含0970  │
│    │編號2部 │846107號SIM卡壹張）、分裝袋參包，均沒收之。         │
│    │分      │                                                    │
├──┼────┼──────────────────────────┤
│ 03 │詳如犯罪│葉建利販賣第一級毒品，累犯，處有期徒刑柒年拾月。未扣│
│    │事實欄三│案之販賣毒品所得新臺幣壹仟元沒收之，如全部或一部不能│
│    │即附表六│沒收時，以其財產抵償之。扣案之行動電話壹支（含097084│
│    │編號3部 │6107號SIM卡壹張）、分裝袋參包，均沒收之。           │
│    │分      │                                                    │
├──┼────┼──────────────────────────┤
│ 04 │詳如犯罪│葉建利販賣第一級毒品，累犯，處有期徒刑柒年拾月。未扣│
│    │事實欄三│案之販賣毒品所得新臺幣壹仟元沒收之，如全部或一部不能│
│    │即附表六│沒收時，以其財產抵償之。扣案之行動電話壹支（含097084│
│    │編號4部 │6107號SIM卡壹張）、分裝袋參包，均沒收之。           │
│    │分      │                                                    │
├──┼────┼──────────────────────────┤
│ 05 │詳如犯罪│葉建利販賣第一級毒品，累犯，處有期徒刑柒年拾月。未扣│
│    │事實欄三│案之販賣毒品所得新臺幣壹仟元沒收之，如全部或一部不能│
│    │即附表六│沒收時，以其財產抵償之。扣案之行動電話壹支（含097084│
│    │編號5部 │6107號SIM卡壹張）、分裝袋參包，均沒收之。           │
│    │分      │                                                    │
├──┼────┼──────────────────────────┤
│ 06 │詳如犯罪│葉建利販賣第一級毒品，累犯，處有期徒刑柒年拾月。未扣│
│    │事實欄三│案之販賣毒品所得新臺幣壹仟元沒收之，如全部或一部不能│
│    │即附表六│沒收時，以其財產抵償之。扣案之行動電話壹支（含097084│
│    │編號6部 │6107號SIM卡壹張）、分裝袋參包，均沒收之。           │
│    │分      │                                                    │
├──┼────┼──────────────────────────┤
│ 07 │詳如犯罪│葉建利販賣第一級毒品，累犯，處有期徒刑柒年拾月。未扣│
│    │事實欄三│案之販賣毒品所得新臺幣壹仟元沒收之，如全部或一部不能│
│    │即附表六│沒收時，以其財產抵償之。扣案之行動電話壹支（含097084│
│    │編號7部 │6107號SIM卡壹張）、分裝袋參包，均沒收之。           │
│    │分      │                                                    │
├──┼────┼──────────────────────────┤
│ 08 │詳如犯罪│葉建利販賣第一級毒品，累犯，處有期徒刑柒年拾月。未扣│
│    │事實欄三│案之販賣毒品所得新臺幣壹仟元沒收之，如全部或一部不能│
│    │即附表六│沒收時，以其財產抵償之。扣案之行動電話壹支（含097084│
│    │編號8部 │6107號SIM卡壹張）、分裝袋參包，均沒收之。           │
│    │分      │                                                    │
├──┼────┼──────────────────────────┤
│ 09 │詳如犯罪│葉建利販賣第一級毒品，累犯，處有期徒刑柒年拾月。未扣│
│    │事實欄三│案之販賣毒品所得新臺幣壹仟元沒收之，如全部或一部不能│
│    │即附表六│沒收時，以其財產抵償之。扣案之行動電話壹支（含097084│
│    │編號9部 │6107號SIM卡壹張）、分裝袋參包，均沒收之。           │
│    │分      │                                                    │
└──┴────┴──────────────────────────┘
 附表四（被告林宗儀販毒部分）
┌─┬───┬────┬────┬──────────┬─────────┐
│編│販賣對│交易時間│交易地點│交易過程及金額      │卷證所在          │
│號│象    │        │        │                    │                  │
├─┼───┼────┼────┼──────────┼─────────┤
│1 │江坤榮│100年1月│江坤榮位│江坤榮於100 年1 月8 │(一)被告林宗儀      │
│  │      │8日晚上 │在臺中市│日晚上9 時24分許，以│100.4.13警詢筆錄│
│  │      │10、11時│太平區中│市話00-00000000 號撥│（警卷B 卷.P9-10）│
│  │      │許間    │和街342 │打被告林宗儀持用之09│100.4.13偵訊筆錄│
│  │      │        │巷11號之│00-000000 號聯繫購買│（100 年度偵字第  │
│  │      │        │住處    │海洛因之時、地後，雙│8797號卷P118）    │
│  │      │        │        │方前往交易1000元之海│100.6.10訊問筆錄│
│  │      │        │        │洛因成功。          │（100 年度訴字第  │
│  │      │        │        │                    │1656號卷P33反面） │
│  │      │        │        │                    │(二)證人江坤榮      │
│  │      │        │        │                    │100.4.13警詢筆錄│
│  │      │        │        │                    │（100 年度偵字第  │
│  │      │        │        │                    │8796號卷P15反面） │
│  │      │        │        │                    │100.4.13偵訊筆錄│
│  │      │        │        │                    │（100 年度偵字第  │
│  │      │        │        │                    │8796號卷P27-28）  │
│  │      │        │        │                    │(三)譯文            │
│  │      │        │        │                    │100 年度偵字第  │
│  │      │        │        │                    │8796號卷P20 反面  │
├─┼───┼────┼────┼──────────┼─────────┤
│2 │江坤榮│100年1月│被告林宗│江坤榮於100 年1 月24│(一)被告林宗儀      │
│  │      │24日晚上│儀位在臺│日晚上10時5 分、10時│100.4.13警詢筆錄│
│  │      │10、11時│中市潭子│37分許，以其持用之09│（警卷B 卷.P9-10）│
│  │      │許間    │區○○路│00-000000 號撥打被告│100.4.13偵訊筆錄│
│  │      │        │3段579號│林宗儀持用之0000-000│（100 年度偵字第  │
│  │      │        │2樓之租 │402 號聯繫購買海洛因│8797號卷P118）    │
│  │      │        │屋處樓下│之時、地後，雙方前往│100.6.10訊問筆錄│
│  │      │        │        │交易1000元之海洛因成│（100 年度訴字第  │
│  │      │        │        │功。                │1656號卷P33反面） │
│  │      │        │        │                    │(二)證人江坤榮      │
│  │      │        │        │                    │100.4.13警詢筆錄│
│  │      │        │        │                    │（100 年度偵字第  │
│  │      │        │        │                    │8796號卷P16 反面）│
│  │      │        │        │                    │100.4.13偵訊筆錄│
│  │      │        │        │                    │（100 年度偵字第  │
│  │      │        │        │                    │8796 號 卷P28）   │
│  │      │        │        │                    │(三)譯文            │
│  │      │        │        │                    │100 年度偵字第  │
│  │      │        │        │                    │8796號卷P21       │
├─┼───┼────┼────┼──────────┼─────────┤
│3 │江坤榮│100年1月│被告林宗│江坤榮於100 年1 月26│(一)被告林宗儀      │
│  │      │26日晚上│儀位在臺│日下午5 時43分、晚上│100.4.13警詢筆錄│
│  │      │10、11時│中市潭子│10時43分許，以其持用│（警卷B 卷.P9-10）│
│  │      │許間    │區○○路│之0000-000000 號撥打│100.4.13偵訊筆錄│
│  │      │        │3段579號│被告林宗儀持用之0916│（100 年度偵字第  │
│  │      │        │2樓之租 │-590402 號聯繫購買海│8797號卷P118）    │
│  │      │        │屋處樓下│洛因之時、地後，雙方│100.6.10訊問筆錄│
│  │      │        │        │前往交易500 元之海洛│（100 年度訴字第  │
│  │      │        │        │因成功。            │1656號卷P34）     │
│  │      │        │        │                    │(二)證人江坤榮      │
│  │      │        │        │                    │100.4.13警詢筆錄│
│  │      │        │        │                    │（100 年度偵字第  │
│  │      │        │        │                    │8796號卷P16 反面）│
│  │      │        │        │                    │100.4.13偵訊筆錄│
│  │      │        │        │                    │（100 年度偵字第  │
│  │      │        │        │                    │8796 號 卷P28）   │
│  │      │        │        │                    │(三)譯文            │
│  │      │        │        │                    │100 年度偵字第  │
│  │      │        │        │                    │8796號卷P21       │
├─┼───┼────┼────┼──────────┼─────────┤
│4 │江坤榮│100年1月│臺中市豐│江坤榮於100 年1 月28│(一)被告林宗儀      │
│  │      │28日晚上│原大道與│日晚上6 時43分、9 時│100.4.13警詢筆錄│
│  │      │9、10時 │南陽路附│24分、9 時43分許，以│（警卷B 卷.P9-10）│
│  │      │許間    │近的廟宇│其持用之0000-000000 │100.4.13偵訊筆錄│
│  │      │        │        │號撥打被告林宗儀持用│（100 年度偵字第  │
│  │      │        │        │之0000-000000 號聯繫│8797號卷P118）    │
│  │      │        │        │購買海洛因之時、地後│100.6.10訊問筆錄│
│  │      │        │        │，雙方前往交易1000元│（100 年度訴字第  │
│  │      │        │        │之海洛因成功。      │1656號卷P34）     │
│  │      │        │        │                    │(二)證人江坤榮      │
│  │      │        │        │                    │100.4.13警詢筆錄│
│  │      │        │        │                    │（100 年度偵字第  │
│  │      │        │        │                    │8796號卷P17）     │
│  │      │        │        │                    │100.4.13偵訊筆錄│
│  │      │        │        │                    │（100 年度偵字第  │
│  │      │        │        │                    │8796號卷P28）     │
│  │      │        │        │                    │(三)譯文            │
│  │      │        │        │                    │100 年度偵字第  │
│  │      │        │        │                    │8796號卷P21       │
├─┼───┼────┼────┼──────────┼─────────┤
│5 │江坤榮│100年1月│被告林宗│江坤榮於100 年1 月30│(一)被告林宗儀      │
│  │      │30日晚上│儀位在臺│日晚上9 時52分、10時│100.4.13警詢筆錄│
│  │      │10、11時│中市潭子│13分許，以其持用之09│（警卷B 卷.P10）  │
│  │      │許間    │區○○路│00-000000 號撥打被告│100.4.13偵訊筆錄│
│  │      │        │3段579號│林宗儀持用之0000-000│（100 年度偵字第  │
│  │      │        │2樓之租 │402 號聯繫購買海洛因│8797號卷P118）    │
│  │      │        │屋處樓下│之時、地後，雙方前往│100.6.10訊問筆錄│
│  │      │        │        │交易1000元之海洛因成│（100 年度訴字第  │
│  │      │        │        │功。                │1656號卷P34）     │
│  │      │        │        │                    │(二)證人江坤榮      │
│  │      │        │        │                    │100.4.13警詢筆錄│
│  │      │        │        │                    │（100 年度偵字第  │
│  │      │        │        │                    │8796號卷P17）     │
│  │      │        │        │                    │100.4.13偵訊筆錄│
│  │      │        │        │                    │（100 年度偵字第  │
│  │      │        │        │                    │8796號卷P28）     │
│  │      │        │        │                    │(三)譯文            │
│  │      │        │        │                    │100 年度偵字第  │
│  │      │        │        │                    │8796號卷P21       │
├─┼───┼────┼────┼──────────┼─────────┤
│6 │江坤榮│100年1月│被告林宗│江坤榮於100 年1 月31│(一)被告林宗儀      │
│  │      │31日下午│儀位在臺│日下午1 時29分、1 時│100.4.13警詢筆錄│
│  │      │1、2時許│中市潭子│30分、2 時30分許，以│（警卷B 卷.P10）  │
│  │      │間      │區○○路│其持用之0000-000000 │100.4.13偵訊筆錄│
│  │      │        │3段579號│號撥打被告林宗儀持用│（100 年度偵字第  │
│  │      │        │2樓之租 │之0000-000000 號聯繫│8797號卷P118）    │
│  │      │        │屋處樓下│購買海洛因之時、地後│100.6.10訊問筆錄│
│  │      │        │        │，雙方前往交易500 元│（100 年度訴字第  │
│  │      │        │        │之海洛因成功。      │1656號卷P34）     │
│  │      │        │        │                    │(二)證人江坤榮      │
│  │      │        │        │                    │100.4.13警詢筆錄│
│  │      │        │        │                    │（100 年度偵字第  │
│  │      │        │        │                    │8796號卷P17）     │
│  │      │        │        │                    │100.4.13偵訊筆錄│
│  │      │        │        │                    │（100 年度偵字第  │
│  │      │        │        │                    │8796號卷P29）     │
│  │      │        │        │                    │(三)譯文            │
│  │      │        │        │                    │100 年度偵字第  │
│  │      │        │        │                    │8796號卷P21反面   │
├─┼───┼────┼────┼──────────┼─────────┤
│7 │江坤榮│100年1月│被告林宗│江坤榮於100 年1 月31│(一)被告林宗儀      │
│  │      │31日下午│儀位在臺│日下午6 時15分、6 時│100.4.13警詢筆錄│
│  │      │6、7時許│中市潭子│51分，以其持用之0936│（警卷B 卷.P10）  │
│  │      │間      │區○○路│-163400 號撥打被告林│100.4.13偵訊筆錄│
│  │      │        │3段579號│宗儀持用之0000-00040│（100 年度偵字第  │
│  │      │        │2樓之租 │2 號聯繫購買海洛因之│8797號卷P118）    │
│  │      │        │屋處樓下│時、地後，雙方前往交│100.6.10訊問筆錄│
│  │      │        │        │易1000元之海洛因成功│（100 年度訴字第  │
│  │      │        │        │。                  │1656號卷P34）     │
│  │      │        │        │                    │(二)證人江坤榮      │
│  │      │        │        │                    │100.4.13警詢筆錄│
│  │      │        │        │                    │（100 年度偵字第  │
│  │      │        │        │                    │8796號卷P17）     │
│  │      │        │        │                    │100.4.13偵訊筆錄│
│  │      │        │        │                    │（100 年度偵字第  │
│  │      │        │        │                    │8796號卷P29）     │
│  │      │        │        │                    │(三)譯文            │
│  │      │        │        │                    │100 年度偵字第  │
│  │      │        │        │                    │8796號卷P21反面   │
├─┼───┼────┼────┼──────────┼─────────┤
│8 │江坤榮│100年2月│被告林宗│江坤榮於100 年2 月1 │(一)被告林宗儀      │
│  │      │1日晚上 │儀位在臺│日晚上10時8 分、10時│100.4.13警詢筆錄│
│  │      │10、11時│中市潭子│36分，以其持用之0936│（警卷B 卷.P10）  │
│  │      │許間    │區○○路│-163400 號撥打被告林│100.4.13偵訊筆錄│
│  │      │        │3段579號│宗儀持用之0000-00040│（100 年度偵字第  │
│  │      │        │2樓之租 │2 號聯繫購買海洛因之│8797號卷P118）    │
│  │      │        │屋處樓下│時、地後，雙方前往交│100.6.10訊問筆錄│
│  │      │        │        │易1000元之海洛因成功│（100 年度訴字第  │
│  │      │        │        │。                  │1656號卷P34反面） │
│  │      │        │        │                    │(二)證人江坤榮      │
│  │      │        │        │                    │100.4.13警詢筆錄│
│  │      │        │        │                    │（100 年度偵字第  │
│  │      │        │        │                    │8796號卷P17反面） │
│  │      │        │        │                    │100.4.13偵訊筆錄│
│  │      │        │        │                    │（100 年度偵字第  │
│  │      │        │        │                    │8796號卷P29）     │
│  │      │        │        │                    │(三)譯文            │
│  │      │        │        │                    │100 年度偵字第  │
│  │      │        │        │                    │8796號卷P21反面   │
├─┼───┼────┼────┼──────────┼─────────┤
│9 │江坤榮│100年2月│被告林宗│江坤榮於100 年2 月3 │(一)被告林宗儀      │
│  │      │3日上午9│儀位在臺│日上午9 時27分、9 時│100.4.13警詢筆錄│
│  │      │、10時許│中市潭子│48分，以其持用之0936│（警卷B 卷.P10）  │
│  │      │間      │區○○路│-163400 號撥打被告林│100.4.13偵訊筆錄│
│  │      │        │3段579號│宗儀持用之0000-00040│（100 年度偵字第  │
│  │      │        │2樓之租 │2 號聯繫購買海洛因之│8797號卷P118）    │
│  │      │        │屋處樓下│時、地後，雙方前往交│100.6.10訊問筆錄│
│  │      │        │        │易1000元之海洛因成功│（100 年度訴字第  │
│  │      │        │        │。                  │1656號卷P34反面） │
│  │      │        │        │                    │(二)證人江坤榮      │
│  │      │        │        │                    │100.4.13警詢筆錄│
│  │      │        │        │                    │（100 年度偵字第  │
│  │      │        │        │                    │8796號卷P17反面） │
│  │      │        │        │                    │100.4.13偵訊筆錄│
│  │      │        │        │                    │（100 年度偵字第  │
│  │      │        │        │                    │8796號卷P29）     │
│  │      │        │        │                    │(三)譯文            │
│  │      │        │        │                    │100 年度偵字第  │
│  │      │        │        │                    │8796號卷P22       │
├─┼───┼────┼────┼──────────┼─────────┤
│10│江坤榮│100年2月│被告林宗│江坤榮於100 年2 月7 │(一)被告林宗儀      │
│  │      │7日下午3│儀位在臺│日下午1 時58分、3 時│100.4.13警詢筆錄│
│  │      │、4時許 │中市潭子│25分，以其持用之0936│（警卷B 卷.P10）  │
│  │      │間      │區○○路│-163400 號撥打被告林│100.4.13偵訊筆錄│
│  │      │        │3段579號│宗儀持用之0000-00040│（100 年度偵字第  │
│  │      │        │2樓之租 │2 號聯繫購買海洛因之│8797號卷P118）    │
│  │      │        │屋處樓下│時、地後，雙方前往交│100.6.10訊問筆錄│
│  │      │        │        │易1000元之海洛因成功│（100 年度訴字第  │
│  │      │        │        │。                  │1656號卷P34反面） │
│  │      │        │        │                    │(二)證人江坤榮      │
│  │      │        │        │                    │100.4.13警詢筆錄│
│  │      │        │        │                    │（100 年度偵字第  │
│  │      │        │        │                    │8796號卷P17反面） │
│  │      │        │        │                    │100.4.13偵訊筆錄│
│  │      │        │        │                    │（100 年度偵字第  │
│  │      │        │        │                    │8796號卷P29）     │
│  │      │        │        │                    │(三)譯文            │
│  │      │        │        │                    │100 年度偵字第  │
│  │      │        │        │                    │8796號卷P22       │
├─┼───┼────┼────┼──────────┼─────────┤
│11│林志鋼│100年2月│臺中市豐│林志鋼於100 年2 月2 │(一)被告林宗儀      │
│  │      │2日凌晨1│原區中山│日凌晨1 時2 分、1 時│100.4.13警詢筆錄│
│  │      │、2時許 │路之萊爾│20分許，以其持用之09│（警卷B 卷.P8 反面│
│  │      │間      │富超商  │00-000000 號撥打被告│）                │
│  │      │        │        │林宗儀持用之0000-000│100.4.13偵訊筆錄│
│  │      │        │        │402 號聯繫購買甲基安│（100 年度偵字第  │
│  │      │        │        │非他命之時、地後，雙│8797號卷P118）    │
│  │      │        │        │方前往交易1000元之甲│100.6.10訊問筆錄│
│  │      │        │        │基安非他命成功。    │（100 年度訴字第  │
│  │      │        │        │                    │1656號卷P34反面） │
│  │      │        │        │                    │(二)證人林志鋼      │
│  │      │        │        │                    │100.4.13警詢筆錄│
│  │      │        │        │                    │（100 年度偵字第  │
│  │      │        │        │                    │8796號卷P33 反面）│
│  │      │        │        │                    │100.4.13偵訊筆錄│
│  │      │        │        │                    │（100 年度偵字第  │
│  │      │        │        │                    │8796號卷P41）     │
│  │      │        │        │                    │(三)譯文            │
│  │      │        │        │                    │100 年度偵字第  │
│  │      │        │        │                    │8796號卷P36       │
├─┼───┼────┼────┼──────────┼─────────┤
│12│林志鋼│100年2月│臺中市豐│林志鋼於100 年2 月2 │(一)被告林宗儀      │
│  │      │2日晚上9│原區中山│日晚上9 時11分許，以│100.4.13警詢筆錄│
│  │      │、10時許│路附近  │其持用之0000-000 000│（警卷B 卷.P8 反面│
│  │      │        │        │號撥打被告林宗儀持用│）                │
│  │      │        │        │之0000-00000 0號聯繫│100.4.13偵訊筆錄│
│  │      │        │        │購買海洛因之時、地後│（100 年度偵字第  │
│  │      │        │        │，雙方前往交易2000元│8797號卷P118）    │
│  │      │        │        │之海洛因成功。      │100.6.10訊問筆錄│
│  │      │        │        │                    │（100 年度訴字第  │
│  │      │        │        │                    │1656號卷P34反面） │
│  │      │        │        │                    │(二)證人林志鋼      │
│  │      │        │        │                    │100.4.13警詢筆錄│
│  │      │        │        │                    │（100 年度偵字第  │
│  │      │        │        │                    │8796號卷P34）     │
│  │      │        │        │                    │100.4.13偵訊筆錄│
│  │      │        │        │                    │（100 年度偵字第  │
│  │      │        │        │                    │8796號卷P41）     │
│  │      │        │        │                    │(三)譯文            │
│  │      │        │        │                    │100 年度偵字第  │
│  │      │        │        │                    │8796號卷P36       │
├─┼───┼────┼────┼──────────┼─────────┤
│13│林志鋼│100年2月│臺中市豐│林志鋼於100 年2 月8 │(一)被告林宗儀      │
│  │      │8日下午2│原區圓環│日下午2 時33分、2 時│100.4.13警詢筆錄│
│  │      │、3時許 │西路與中│54分、2 時57分許，以│（警卷B 卷.P9）   │
│  │      │間      │正路附近│其持用之0000-000000 │100.4.13偵訊筆錄│
│  │      │        │之金玉堂│號撥打被告林宗儀持用│（100 年度偵字第  │
│  │      │        │文具店2 │之0000-000000 號聯繫│8797號卷P118）    │
│  │      │        │樓      │購買海洛因之時、地後│100.6.10訊問筆錄│
│  │      │        │        │，雙方前往交易1000元│（100 年度訴字第  │
│  │      │        │        │之海洛因成功。      │1656號卷P35）     │
│  │      │        │        │                    │(二)證人林志鋼      │
│  │      │        │        │                    │100.4.13警詢筆錄│
│  │      │        │        │                    │（100 年度偵字第  │
│  │      │        │        │                    │8796號卷P34）     │
│  │      │        │        │                    │100.4.13偵訊筆錄│
│  │      │        │        │                    │（100 年度偵字第  │
│  │      │        │        │                    │8796號卷P41）     │
│  │      │        │        │                    │(三)譯文            │
│  │      │        │        │                    │100 年度偵字第  │
│  │      │        │        │                    │8796號卷P36       │
├─┼───┼────┼────┼──────────┼─────────┤
│14│林子聖│100年1月│被告林宗│被告林宗儀持用之0916│(一)被告林宗儀      │
│  │      │9日下午 │儀位在臺│-590402 號於100 年1 │100.4.13警詢筆錄│
│  │      │4、5時許│中市潭子│月9 日下午4 時12 分 │（警卷B 卷.P6）   │
│  │      │        │區○○路│許，與林子聖所持用之│100.4.13偵訊筆錄│
│  │      │        │3段579號│0000-000000 號聯繫販│（100 年度偵字第  │
│  │      │        │2樓之租 │買甲基安非他命之時、│8797號卷P118）    │
│  │      │        │屋處樓下│地後，雙方交易3000元│100.6.10訊問筆錄│
│  │      │        │        │之甲基安非他命成功。│（100 年度訴字第  │
│  │      │        │        │                    │1656號卷P35）     │
│  │      │        │        │                    │(二)證人林子聖      │
│  │      │        │        │                    │100.4.13警詢筆錄│
│  │      │        │        │                    │（100 年度偵字第  │
│  │      │        │        │                    │8796號卷P64反面） │
│  │      │        │        │                    │100.4.13偵訊筆錄│
│  │      │        │        │                    │（100 年度偵字第  │
│  │      │        │        │                    │8796號卷P82）     │
│  │      │        │        │                    │(三)譯文            │
│  │      │        │        │                    │100 年度偵字第  │
│  │      │        │        │                    │8797號卷P81       │
├─┼───┼────┼────┼──────────┼─────────┤
│15│林子聖│100年1月│被告林宗│林子聖於100 年1 月14│(一)被告林宗儀      │
│  │      │14日上午│儀位在臺│日上午9 時54分許，以│100.4.13警詢筆錄│
│  │      │9、10時 │中市潭子│其持用之0000-000000 │（警卷B 卷.P6）   │
│  │      │許      │區○○路│號撥打被告林宗儀持用│100.4.13偵訊筆錄│
│  │      │        │3段579號│之0000-000000 號聯繫│（100 年度偵字第  │
│  │      │        │2樓之租 │購買甲基安非他命之時│8797號卷P118）    │
│  │      │        │屋處樓下│、地後，雙方交易3000│100.6.10訊問筆錄│
│  │      │        │        │元之甲基安非他命成功│（100 年度訴字第  │
│  │      │        │        │。                  │1656號卷P35）     │
│  │      │        │        │                    │(二)證人林子聖      │
│  │      │        │        │                    │100.4.13警詢筆錄│
│  │      │        │        │                    │（100 年度偵字第  │
│  │      │        │        │                    │8796號卷P64反面） │
│  │      │        │        │                    │100.4.13偵訊筆錄│
│  │      │        │        │                    │（100 年度偵字第  │
│  │      │        │        │                    │8796號卷P83）     │
│  │      │        │        │                    │(三)譯文            │
│  │      │        │        │                    │100 年度偵字第  │
│  │      │        │        │                    │8797號卷P81       │
├─┼───┼────┼────┼──────────┼─────────┤
│16│林子聖│100年1月│被告林宗│林子聖於100 年1 月30│(一)被告林宗儀      │
│  │      │30日中午│儀位在臺│日中午12時47分、12時│100.4.13警詢筆錄│
│  │      │12時至下│中市潭子│51分許，以其持用之09│（警卷B 卷.P6）   │
│  │      │午1時許 │區○○路│00-000000 號撥打被告│100.4.13偵訊筆錄│
│  │      │間      │3段579號│林宗儀持用之0000-000│（100 年度偵字第  │
│  │      │        │2樓之租 │402 號聯繫購買甲基安│8797號卷P118）    │
│  │      │        │屋處樓下│非他命之時、地後，雙│100.6.10訊問筆錄│
│  │      │        │        │方交易5000元之甲基安│（100 年度訴字第  │
│  │      │        │        │非他命成功。        │1656號卷P35）     │
│  │      │        │        │                    │(二)證人林子聖      │
│  │      │        │        │                    │100.4.13警詢筆錄│
│  │      │        │        │                    │（100 年度偵字第  │
│  │      │        │        │                    │8796號卷P64）     │
│  │      │        │        │                    │100.4.13偵訊筆錄│
│  │      │        │        │                    │（100 年度偵字第  │
│  │      │        │        │                    │8796號卷P83）     │
│  │      │        │        │                    │(三)譯文            │
│  │      │        │        │                    │100 年度偵字第  │
│  │      │        │        │                    │8797號卷P81       │
│  │      │        │        │                    │                  │
├─┼───┼────┼────┼──────────┼─────────┤
│17│林子聖│100年2月│被告林宗│林子聖於100 年2 月2 │(一)被告林宗儀      │
│  │      │2日下午1│儀位在臺│日下午1 時10分許，以│100.4.13警詢筆錄│
│  │      │時10分許│中市潭子│其持用之0000-000000 │（警卷B 卷.P6 反面│
│  │      │        │區○○路│號撥打被告林宗儀持用│）                │
│  │      │        │3段579號│之0000-00000 0號聯繫│100.4.13偵訊筆錄│
│  │      │        │2樓之租 │購買甲基安非他命之時│（100 年度偵字第  │
│  │      │        │屋處樓下│、地後，雙方交易3000│8797號卷P118）    │
│  │      │        │        │元之甲基安非他命成功│100.6.10訊問筆錄│
│  │      │        │        │。                  │（100 年度訴字第  │
│  │      │        │        │                    │1656號卷P35）     │
│  │      │        │        │                    │(二)證人林子聖      │
│  │      │        │        │                    │100.4.13警詢筆錄│
│  │      │        │        │                    │（100 年度偵字第  │
│  │      │        │        │                    │8796號卷P64反面） │
│  │      │        │        │                    │100.4.13偵訊筆錄│
│  │      │        │        │                    │（100 年度偵字第  │
│  │      │        │        │                    │8796號卷P83）     │
│  │      │        │        │                    │(三)譯文            │
│  │      │        │        │                    │100 年度偵字第  │
│  │      │        │        │                    │8797號卷P81       │
├─┼───┼────┼────┼──────────┼─────────┤
│18│于嘉齡│100年2月│被告林宗│于嘉齡於100 年2 月8 │(一)被告林宗儀      │
│  │      │8日下午4│儀位在臺│日下午4 分46分許，以│100.4.13警詢筆錄│
│  │      │、5時許 │中市潭子│其持用之0000-000000 │（警卷B 卷.P10 反 │
│  │      │        │區○○路│號撥打被告林宗儀持用│面）              │
│  │      │        │3段579號│之0000-000000 號聯繫│100.6.10訊問筆錄│
│  │      │        │2樓之租 │購買海洛因之時、地後│（100 年度訴字第  │
│  │      │        │屋處附近│，雙方交易500 元之海│1656號卷P35反面） │
│  │      │        │檳榔攤  │洛因成功。          │(二)證人于嘉齡      │
│  │      │        │        │                    │100.4.13警詢筆錄│
│  │      │        │        │                    │（100 年度偵字第  │
│  │      │        │        │                    │8795號卷P14 反面  │
│  │      │        │        │                    │.16 反面）        │
│  │      │        │        │                    │100.4.13偵訊筆錄│
│  │      │        │        │                    │（100 年度偵字第  │
│  │      │        │        │                    │8795號卷P30）     │
│  │      │        │        │                    │(三)譯文            │
│  │      │        │        │                    │100 年度偵字第  │
│  │      │        │        │                    │8795號卷P19       │
├─┼───┼────┼────┼──────────┼─────────┤
│19│徐翎倫│100年1月│被告林宗│徐翎倫於100 年1 月10│(一)被告林宗儀      │
│  │      │10日下午│儀位在臺│日下午3 分6 分許，以│100.4.13警詢筆錄│
│  │      │3、4時許│中市潭子│其持用之0000-000000 │（警卷B 卷.P6 反面│
│  │      │        │區○○路│號撥打被告林宗儀持用│）                │
│  │      │        │3段579號│之0000-000000 號聯繫│100.6.10訊問筆錄│
│  │      │        │2樓之租 │購買甲基安非他命之時│（100 年度訴字第  │
│  │      │        │屋處樓下│、地後，雙方交易1000│1656號卷P35 反面）│
│  │      │        │        │元之甲基安非他命成功│(二)證人徐翎倫      │
│  │      │        │        │。                  │100.4.15警詢筆錄│
│  │      │        │        │                    │（100 年度偵字第  │
│  │      │        │        │                    │8797號卷P133）    │
│  │      │        │        │                    │100.4.22偵訊筆錄│
│  │      │        │        │                    │（100 年度偵字第  │
│  │      │        │        │                    │8797號卷P139反面）│
│  │      │        │        │                    │ (三)譯文           │
│  │      │        │        │                    │100 年度偵字第  │
│  │      │        │        │                    │8797號卷P135      │
└─┴───┴────┴────┴──────────┴─────────┘
 附表五（被告張慶正販毒部分）
┌─┬───┬────┬────┬──────────┬─────────┐
│編│販賣對│交易時間│交易地點│交易過程及金額      │卷證所在          │
│號│象    │        │        │                    │                  │
├─┼───┼────┼────┼──────────┼─────────┤
│1 │江坤榮│100年3月│被告張慶│江坤榮於100 年3 月6 │(一)被告張慶正      │
│  │      │6日晚上 │正位在臺│日晚上7 時24分、7 時│100.6.10訊問筆錄│
│  │      │7、8時許│中市潭子│43分許，以其持用之09│（100 年度訴字第  │
│  │      │間      │區○○路│00-000000 號撥打被告│1656號卷P37 反面）│
│  │      │        │3段579號│張慶正持用之0000-000│(二)證人江坤榮      │
│  │      │        │2樓之租 │174 號聯繫購買海洛因│100.4.13警詢筆錄│
│  │      │        │屋處樓下│之時、地後，雙方交易│（100 年度偵字第  │
│  │      │        │        │1000元成功。        │8796號卷P18）     │
│  │      │        │        │                    │100.4.13偵訊筆錄│
│  │      │        │        │                    │（100 年度偵字第  │
│  │      │        │        │                    │8796號卷P29）     │
│  │      │        │        │                    │ (三)譯文           │
│  │      │        │        │                    │100 年度偵字第  │
│  │      │        │        │                    │8796號卷P23       │
├─┼───┼────┼────┼──────────┼─────────┤
│2 │江坤榮│100年3月│被告張慶│江坤榮於100 年3 月20│(一)被告張慶正      │
│  │      │21日0時 │正位在臺│日晚上7 時18分、7 時│100.4.13警詢筆錄│
│  │      │至凌晨1 │中市潭子│40分、8 時5 分、11時│（警卷D卷.P7反面）│
│  │      │時許間  │區○○路│19分、11時37分、及同│100.4.13偵訊筆錄│
│  │      │        │3段579號│年月21日0 時52分許，│（100 年度偵字第  │
│  │      │        │2 樓租屋│以其持用0000-000000 │8796號卷P110）    │
│  │      │        │處對面之│號撥打被告張慶正持用│100.6.10訊問筆錄│
│  │      │        │臺灣菸廠│之0000-000000號聯繫 │（100 年度訴字第  │
│  │      │        │        │購買海洛因之時、地後│1656號卷P37 反面）│
│  │      │        │        │，雙方交易1500元成功│(二)證人江坤榮      │
│  │      │        │        │。                  │100.4.13警詢筆錄│
│  │      │        │        │                    │（100 年度偵字第  │
│  │      │        │        │                    │8796號卷P18）     │
│  │      │        │        │                    │100.4.13偵訊筆錄│
│  │      │        │        │                    │（100 年度偵字第  │
│  │      │        │        │                    │8796號卷P30）     │
│  │      │        │        │                    │ (三)譯文           │
│  │      │        │        │                    │100 年度偵字第  │
│  │      │        │        │                    │8796號卷P23反面   │
├─┼───┼────┼────┼──────────┼─────────┤
│3 │江坤榮│100年3月│被告張慶│江坤榮於100 年3 月23│(一)被告張慶正      │
│  │      │23日晚上│正位在臺│日晚上6 時42分、7 時│100.4.13警詢筆錄│
│  │      │7、8時許│中市潭子│8 分許，以其持用之09│（警卷D卷.P7反面）│
│  │      │        │區○○路│00-000000 號撥打被告│100.4.13偵訊筆錄│
│  │      │        │3段579號│張慶正持用之0000-000│（100 年度偵字第  │
│  │      │        │2樓之租 │174 號聯繫購買海洛因│8796號卷P110）    │
│  │      │        │屋處樓下│之時、地後，雙方交易│100.6.10訊問筆錄│
│  │      │        │        │1000元成功。        │（100 年度訴字第  │
│  │      │        │        │                    │1656號卷P37 反面）│
│  │      │        │        │                    │(二)證人江坤榮      │
│  │      │        │        │                    │100.4.13警詢筆錄│
│  │      │        │        │                    │（100 年度偵字第  │
│  │      │        │        │                    │8796號卷P18反面） │
│  │      │        │        │                    │100.4.13偵訊筆錄│
│  │      │        │        │                    │（100 年度偵字第  │
│  │      │        │        │                    │8796號卷P30）     │
│  │      │        │        │                    │ (三)譯文           │
│  │      │        │        │                    │100 年度偵字第  │
│  │      │        │        │                    │8796號卷P24       │
├─┼───┼────┼────┼──────────┼─────────┤
│4 │江坤榮│100年3月│被告張慶│江坤榮於100 年3 月29│(一)被告張慶正      │
│  │      │29日下午│正位在臺│日上午9 時4 分、下午│100.4.13警詢筆錄│
│  │      │5、6時許│中市潭子│5 時10分、5 時39分許│（警卷D卷.P7反面）│
│  │      │間      │區○○路│，以其持用之0000-000│100.4.13偵訊筆錄│
│  │      │        │3段579號│400 號撥打被告張慶正│（100 年度偵字第  │
│  │      │        │2樓之租 │持用之0000-000000 號│8796號卷P110）    │
│  │      │        │屋處樓下│聯繫購買海洛因之時、│100.6.10訊問筆錄│
│  │      │        │        │地後，雙方交易500 元│（100 年度訴字第  │
│  │      │        │        │成功。              │1656號卷P38）     │
│  │      │        │        │                    │(二)證人江坤榮      │
│  │      │        │        │                    │100.4.13警詢筆錄│
│  │      │        │        │                    │（100 年度偵字第  │
│  │      │        │        │                    │8796號卷P18反面） │
│  │      │        │        │                    │100.4.13偵訊筆錄│
│  │      │        │        │                    │（100 年度偵字第  │
│  │      │        │        │                    │8796號卷P30）     │
│  │      │        │        │                    │ (三)譯文           │
│  │      │        │        │                    │100 年度偵字第  │
│  │      │        │        │                    │8796號卷P23反面   │
├─┼───┼────┼────┼──────────┼─────────┤
│5 │林志鋼│100年3月│被告張慶│林志鋼於100 年3 月11│(一)被告張慶正      │
│  │      │11日下午│正位在臺│日下午5 時41分、7 時│100.4.13警詢筆錄│
│  │      │7、8時許│中市潭子│28分、7 時58分許，以│（警卷D 卷.P8 反面│
│  │      │間      │區○○路│其持用之0000-000000 │）                │
│  │      │        │3段579號│號撥打被告張慶正持用│100.4.13偵訊筆錄│
│  │      │        │2樓之租 │之0000-000000 號聯繫│（100 年度偵字第  │
│  │      │        │屋處樓下│購買海洛因之時、地後│8796號卷P110）    │
│  │      │        │        │，雙方前往交易1000元│100.6.10訊問筆錄│
│  │      │        │        │成功。              │（100 年度訴字第  │
│  │      │        │        │                    │1656號卷P38）     │
│  │      │        │        │                    │(二)證人林志鋼      │
│  │      │        │        │                    │100.4.13警詢筆錄│
│  │      │        │        │                    │（100 年度偵字第  │
│  │      │        │        │                    │8796號卷P24）     │
│  │      │        │        │                    │100.4.13偵訊筆錄│
│  │      │        │        │                    │（100 年度偵字第  │
│  │      │        │        │                    │8796號卷P41）     │
│  │      │        │        │                    │ (三)譯文           │
│  │      │        │        │                    │100 年度偵字第  │
│  │      │        │        │                    │8796號卷P37       │
├─┼───┼────┼────┼──────────┼─────────┤
│6 │張智華│100年3月│被告張慶│張智華於100 年3 月21│(一)被告張慶正      │
│  │      │21日下午│正位在臺│日下午7 分5 分許，以│100.4.13警詢筆錄│
│  │      │7時多許 │中市潭子│其持用之0000-000000 │（警卷D 卷.P9）   │
│  │      │        │區○○路│號撥打被告張慶正持用│100.6.10訊問筆錄│
│  │      │        │3段579號│之0000-000000 號聯繫│（100 年度訴字第  │
│  │      │        │2樓之租 │購買海洛因之時、地後│1656號卷P38）     │
│  │      │        │屋處樓下│，雙方前往交易500 元│(二)證人張智華      │
│  │      │        │        │成功。              │100.4.13警詢筆錄│
│  │      │        │        │                    │（100 年度偵字第  │
│  │      │        │        │                    │8796號卷P88反面） │
│  │      │        │        │                    │100.4.13偵訊筆錄│
│  │      │        │        │                    │（100 年度偵字第  │
│  │      │        │        │                    │8796號卷P103）    │
│  │      │        │        │                    │ (三)譯文           │
│  │      │        │        │                    │100 年度偵字第  │
│  │      │        │        │                    │8796號卷P92       │
└─┴───┴────┴────┴──────────┴─────────┘
 附表六（被告葉建利販毒部分）
┌─┬───┬────┬────┬──────────┬─────────┐
│編│販賣對│交易時間│交易地點│交易過程及金額      │卷證所在          │
│號│象    │        │        │                    │                  │
├─┼───┼────┼────┼──────────┼─────────┤
│1 │于嘉齡│100年3月│臺中市大│于嘉齡於100年3月17日│(一)被告葉建利      │
│  │      │17日下午│里區南門│中午12分54分許，以其│100.4.13警詢筆錄│
│  │      │1、2時許│橋附近之│持用之0000-000000號 │（警卷A卷.P2反面）│
│  │      │        │大買家  │撥打被告葉建利持用之│100.4.14偵訊筆錄│
│  │      │        │        │0000-000000 號聯繫購│（100 年度偵字第  │
│  │      │        │        │買海洛因之時、地後，│8795號卷P53）     │
│  │      │        │        │雙方前往交易500元成 │100.6.10訊問筆錄│
│  │      │        │        │功。                │（100 年度訴字第  │
│  │      │        │        │                    │1656號卷P40反面） │
│  │      │        │        │                    │(二)證人于嘉齡      │
│  │      │        │        │                    │100.4.13警詢筆錄│
│  │      │        │        │                    │I（100 年度偵字第│
│  │      │        │        │                    │8795號卷P15）     │
│  │      │        │        │                    │100.4.13警詢筆錄│
│  │      │        │        │                    │II（100 年度偵字第│
│  │      │        │        │                    │8795號卷P16反面） │
│  │      │        │        │                    │100.4.13偵訊筆錄│
│  │      │        │        │                    │（100 年度偵字第  │
│  │      │        │        │                    │8795號卷P30）     │
│  │      │        │        │                    │ (三)譯文           │
│  │      │        │        │                    │100 年度偵字第  │
│  │      │        │        │                    │8795號卷P18       │
├─┼───┼────┼────┼──────────┼─────────┤
│2 │謝明宏│100年3月│臺中市沙│謝明宏於100年3月27日│(一)被告葉建利      │
│  │      │27日上午│鹿區之靜│上午8時42分許，以其 │100.4.13警詢筆錄│
│  │      │9時許   │宜大學附│持用之0000-000000號 │（警卷A卷.P3）    │
│  │      │        │近便利超│撥打被告葉建利持用之│100.4.14偵訊筆錄│
│  │      │        │商      │0000-000000 號聯繫購│（100 年度偵字第  │
│  │      │        │        │買海洛因之時、地後，│8795號卷P53）     │
│  │      │        │        │雙方前往交易1000元成│100.6.10訊問筆錄│
│  │      │        │        │功。                │（100 年度訴字第  │
│  │      │        │        │                    │1656號卷P40反面） │
│  │      │        │        │                    │(二)證人謝明宏      │
│  │      │        │        │                    │100.4.13警詢筆錄│
│  │      │        │        │                    │（100 年度偵字第  │
│  │      │        │        │                    │8795號卷P34）     │
│  │      │        │        │                    │100.4.13偵訊筆錄│
│  │      │        │        │                    │（100 年度偵字第  │
│  │      │        │        │                    │8795號卷P47）     │
│  │      │        │        │                    │ (三)譯文           │
│  │      │        │        │                    │100 年度偵字第  │
│  │      │        │        │                    │8795號卷P35       │
├─┼───┼────┼────┼──────────┼─────────┤
│3 │陳繼業│100年3月│臺中市龍│陳繼業於100年3月26日│(一)被告葉建利      │
│  │      │26日晚上│井區遊園│晚上7時48分許，以其 │100.4.25偵訊筆錄│
│  │      │7、8時許│路之麥當│持用之0000-000000號 │（100 年度偵字第  │
│  │      │間      │勞      │撥打被告葉建利持用之│8795號卷P89）     │
│  │      │        │        │0000-000000 號聯繫購│100.6.10訊問筆錄│
│  │      │        │        │買海洛因之時、地後，│（100 年度訴字第  │
│  │      │        │        │雙方前往交易1000元成│1656號卷P40 反面）│
│  │      │        │        │功。                │(二)證人陳繼業      │
│  │      │        │        │                    │100.4.18警詢筆錄│
│  │      │        │        │                    │（100 年度偵字第  │
│  │      │        │        │                    │8795號卷P63）     │
│  │      │        │        │                    │100.4.22偵訊筆錄│
│  │      │        │        │                    │（100 年度偵字第  │
│  │      │        │        │                    │8795號卷P67反面） │
│  │      │        │        │                    │ (三)譯文           │
│  │      │        │        │                    │100 年度偵字第  │
│  │      │        │        │                    │8795號卷P64       │
├─┼───┼────┼────┼──────────┼─────────┤
│4 │蔡文傑│100年3月│臺中市梧│葉建利於100 年3 月21│(一)被告葉建利      │
│  │      │21日晚上│棲區大智│日晚上6 時40分許，以│100.4.25偵訊筆錄│
│  │      │6、7時許│路之黃金│其持用之0000-000000 │（100 年度偵字第  │
│  │      │間      │海岸遊藝│號撥打蔡文傑所持用之│8795號卷P89）     │
│  │      │        │場      │0000-000000 號聯繫購│100.6.10訊問筆錄│
│  │      │        │        │買海洛因之時、地後，│（100 年度訴字第  │
│  │      │        │        │雙方前往交易1000 元 │1656號卷P40 反面）│
│  │      │        │        │成功。              │(二)證人蔡文傑      │
│  │      │        │        │                    │100.4.16警詢筆錄│
│  │      │        │        │                    │（100 年度偵字第  │
│  │      │        │        │                    │8795號卷P71）     │
│  │      │        │        │                    │100.4.22偵訊筆錄│
│  │      │        │        │                    │（100 年度偵字第  │
│  │      │        │        │                    │8795號卷P76 反面）│
│  │      │        │        │                    │ (三)譯文           │
│  │      │        │        │                    │100 年度偵字第  │
│  │      │        │        │                    │8795號卷P73       │
├─┼───┼────┼────┼──────────┼─────────┤
│5 │蔡文傑│100年3月│臺中市梧│被告葉建利於100年3月│(一)被告葉建利      │
│  │      │23日下午│棲區大智│23日下午2時26分許， │100.4.25偵訊筆錄│
│  │      │2、3時許│路之黃金│以其持用之0000-00000│（100 年度偵字第  │
│  │      │間      │海岸遊藝│7號撥打蔡文傑持用之 │8795號卷P89）     │
│  │      │        │場      │0000-000000 號聯繫購│100.6.10訊問筆錄│
│  │      │        │        │買海洛因之時、地後，│（100 年度訴字第  │
│  │      │        │        │雙方前往交易1000元成│1656號卷P41）     │
│  │      │        │        │功。                │(二)證人蔡文傑      │
│  │      │        │        │                    │100.4.16警詢筆錄│
│  │      │        │        │                    │（100 年度偵字第  │
│  │      │        │        │                    │8795號卷P71反面） │
│  │      │        │        │                    │100.4.22偵訊筆錄│
│  │      │        │        │                    │（100 年度偵字第  │
│  │      │        │        │                    │8795號卷P76反面） │
│  │      │        │        │                    │ (三)譯文           │
│  │      │        │        │                    │100 年度偵字第  │
│  │      │        │        │                    │8795號卷P73       │
├─┼───┼────┼────┼──────────┼─────────┤
│6 │蔡文傑│100年3月│臺中市梧│蔡文傑於100年3月26日│(一)被告葉建利      │
│  │      │26日下午│棲區之童│下午3時27分許，以其 │100.4.25偵訊筆錄│
│  │      │3至4時許│綜合醫院│持用之0000-000000號 │（100 年度偵字第  │
│  │      │間      │急診室門│撥打被告葉建利持用之│8795號卷P89）     │
│  │      │        │口      │0000-000000 號聯繫購│100.6.10訊問筆錄│
│  │      │        │        │買海洛因之時、地後，│（100 年度訴字第  │
│  │      │        │        │雙方前往交易1000元成│1656號卷P41）     │
│  │      │        │        │功。                │(二)證人蔡文傑      │
│  │      │        │        │                    │100.4.16警詢筆錄│
│  │      │        │        │                    │（100 年度偵字第  │
│  │      │        │        │                    │8795號卷P71反面） │
│  │      │        │        │                    │100.4.22偵訊筆錄│
│  │      │        │        │                    │（100 年度偵字第  │
│  │      │        │        │                    │8795號卷P77）     │
│  │      │        │        │                    │ (三)譯文           │
│  │      │        │        │                    │100 年度偵字第  │
│  │      │        │        │                    │8795號卷P73       │
├─┼───┼────┼────┼──────────┼─────────┤
│7 │陳興能│100年3月│臺中市潭│陳興能於100年3月17日│(一)被告葉建利      │
│  │（綽號│17日下午│子區之菸│下午1時9分許，以其持│100.4.25偵訊筆錄│
│  │「小四│1、2時許│酒公賣局│用之0000-000000號撥 │（100 年度偵字第  │
│  │」）  │間      │附近    │打被告葉建利持用之09│8795號卷P90）     │
│  │      │        │        │00-000000號聯繫購買 │100.6.10訊問筆錄│
│  │      │        │        │海洛因之時、地後，雙│（100 年度訴字第  │
│  │      │        │        │方前往交易1000元成功│1656號卷P41）     │
│  │      │        │        │。                  │(二)證人陳興能      │
│  │      │        │        │                    │100.4.21警詢筆錄│
│  │      │        │        │                    │（100 年度偵字第  │
│  │      │        │        │                    │8795號卷P80）     │
│  │      │        │        │                    │100.4.22偵訊筆錄│
│  │      │        │        │                    │（100 年度偵字第  │
│  │      │        │        │                    │8795號卷P85反面） │
│  │      │        │        │                    │ (三)譯文           │
│  │      │        │        │                    │100 年度偵字第  │
│  │      │        │        │                    │8795號卷P82       │
├─┼───┼────┼────┼──────────┼─────────┤
│8 │陳興能│100年3月│臺中市潭│陳興能於100年3月20日│(一)被告葉建利      │
│  │      │20日上午│子區之菸│上午9時14分、9時20分│100.4.25偵訊筆錄│
│  │      │9至10時 │酒公賣局│許，以其持用之0985-2│（100 年度偵字第  │
│  │      │許間    │附近    │02093號撥打被告葉建 │8795號卷P90）     │
│  │      │        │        │利持用之0000-000000 │100.6.10訊問筆錄│
│  │      │        │        │號聯繫購買海洛因之時│（100 年度訴字第  │
│  │      │        │        │、地後，雙方前往交易│1656號卷P41）     │
│  │      │        │        │1000元成功。        │(二)證人陳興能      │
│  │      │        │        │                    │100.4.21警詢筆錄│
│  │      │        │        │                    │（100 年度偵字第  │
│  │      │        │        │                    │8795號卷P80反面） │
│  │      │        │        │                    │100.4.22偵訊筆錄│
│  │      │        │        │                    │（100 年度偵字第  │
│  │      │        │        │                    │8795號卷P85反面） │
│  │      │        │        │                    │ (三)譯文           │
│  │      │        │        │                    │100 年度偵字第  │
│  │      │        │        │                    │8795號卷P82       │
├─┼───┼────┼────┼──────────┼─────────┤
│9 │陳興能│100年3月│臺中市潭│陳興能於100年3月25日│(一)被告葉建利      │
│  │      │25日上午│子區之菸│上午8時47分許，以其 │100.4.25偵訊筆錄│
│  │      │8、9時許│酒公賣局│持用之0000-000000號 │（100 年度偵字第  │
│  │      │間      │附近檳榔│撥打被告葉建利持用之│8795號卷P90）     │
│  │      │        │攤      │0000-000000 號聯繫購│100.6.10訊問筆錄│
│  │      │        │        │買海洛因之時、地後，│（100 年度訴字第  │
│  │      │        │        │雙方前往交易1000元成│1656號卷P41）     │
│  │      │        │        │功。                │(二)證人陳興能      │
│  │      │        │        │                    │100.4.21警詢筆錄│
│  │      │        │        │                    │（100 年度偵字第  │
│  │      │        │        │                    │8795號卷P80反面） │
│  │      │        │        │                    │100.4.22偵訊筆錄│
│  │      │        │        │                    │（100 年度偵字第  │
│  │      │        │        │                    │8795號卷P86）     │
│  │      │        │        │                    │ (三)譯文           │
│  │      │        │        │                    │100 年度偵字第  │
│  │      │        │        │                    │8795號卷P82反面   │
└─┴───┴────┴────┴──────────┴─────────┘
 附表七（被告林宗儀販毒之監聽譯文內容）
┌─┬───┬─────┬─────┬──────────────┬────┐
│編│時間  │監聽電話A │通話對象B │內容摘要                    │卷證所在│
│號│      │          │          │                            │        │
├─┼───┼─────┼─────┼──────────────┼────┤
│1 │0108  │0000000000│0000000000│B ：喂，阿堂，我文雄的朋友。│100 年度│
│  │212412│林宗儀    │江坤榮    │A：什麼事？                 │偵字第  │
│  │      │          │          │B：身上有沒有？             │8796號卷│
│  │      │          │          │A：很多ㄚ。                 │P20 反面│
│  │      │          │          │B：可不可以送一下？         │        │
│  │      │          │          │A：送去哪裡？               │        │
│  │      │          │          │B：我這裡ㄚ。               │        │
│  │      │          │          │A：你哪？要多少？           │        │
│  │      │          │          │B ：【1 個】A ：你有很急嗎？│        │
│  │      │          │          │B：很急。                   │        │
│  │      │          │          │A ：我5 分鐘打這支電話給你。│        │
│  │      │          │          │B：好。                     │        │
├─┼───┼─────┼─────┼──────────────┼────┤
│2 │0124  │0000000000│0000000000│B ：阿堂，我朋友說要【1 個】│100 年度│
│  │220537│林宗儀    │江坤榮    │你那邊有嗎？                │偵字第  │
│  │      │          │          │A：有阿。                   │8796號卷│
│  │      │          │          │B：我等一下過去拿。         │P21     │
│  │      │          │          │A：好。                     │        │
│  ├───┤          │          ├──────────────┤        │
│  │0124  │          │          │B：人下來，【1個】。        │        │
│  │223755│          │          │A：好                       │        │
├─┼───┼─────┼─────┼──────────────┼────┤
│3 │0126  │0000000000│0000000000│B：有在家嗎？               │100 年度│
│  │175336│林宗儀    │江坤榮    │A：有。                     │偵字第  │
│  │      │          │          │B：我過去，【1半】。        │8796號卷│
│  │      │          │          │A：好。                     │P21     │
│  ├───┤          │          ├──────────────┤        │
│  │0126  │          │          │B：有在家嗎？               │        │
│  │224309│          │          │A：有。                     │        │
│  │      │          │          │B：【我還要拿1半】。        │        │
│  │      │          │          │A：好。                     │        │
├─┼───┼─────┼─────┼──────────────┼────┤
│4 │0128  │0000000000│0000000000│B：有嗎。                   │100 年度│
│  │184343│林宗儀    │江坤榮    │A：有阿。                   │偵字第  │
│  │      │          │          │B：【半個】，在家嗎？       │8796號卷│
│  │      │          │          │A：嗯。                     │P21     │
│  │      │          │          │B：【半個】，我等一下過去。 │        │
│  │      │          │          │A：好。                     │        │
│  ├───┤          │          ├──────────────┤        │
│  │0128  │          │          │B：你要回去了嗎？！。       │        │
│  │212409│          │          │A：要阿。                   │        │
│  │      │          │          │B ：【我朋友要1 個】，馬上過│        │
│  │      │          │          │去，是過去家嗎？            │        │
│  │      │          │          │A ：你在豐原大道的廟等我比較│        │
│  │      │          │          │近。                        │        │
│  │      │          │          │B：好。                     │        │
│  ├───┤          │          ├──────────────┤        │
│  │0128  │          │          │到了。                      │        │
│  │214316│          │          │                            │        │
├─┼───┼─────┼─────┼──────────────┼────┤
│5 │0130  │0000000000│0000000000│B ：阿堂，我要去哪裡找你？【│100 年度│
│  │215225│林宗儀    │江坤榮    │1 個】。                    │偵字第  │
│  │      │          │          │A ：我人在外面，等一下就回去│8796號卷│
│  │      │          │          │了。                        │P21     │
│  │      │          │          │B：我要到在打給你。         │        │
│  │      │          │          │A：好。                     │        │
│  ├───┤          │          ├──────────────┤        │
│  │0130  │          │          │到了，下來。                │        │
│  │221351│          │          │                            │        │
├─┼───┼─────┼─────┼──────────────┼────┤
│6 │0131  │0000000000│0000000000│B ：你在家嗎？可以先拿一半嗎│100 年度│
│  │132911│林宗儀    │江坤榮    │？                          │偵字第  │
│  │      │          │          │A：沒辦法。                 │8796號卷│
│  ├───┤          │          ├──────────────┤P21反面 │
│  │0131  │          │          │A：好啦，過來。             │        │
│  │133014│          │          │B：好。                     │        │
│  ├───┤          │          ├──────────────┤        │
│  │0131  │          │          │B：我在樓下。               │        │
│  │143012│          │          │                            │        │
├─┼───┼─────┼─────┼──────────────┼────┤
│7 │0131  │0000000000│0000000000│B：在哪裡                   │100 年度│
│  │181540│林宗儀    │江坤榮    │A：家                       │偵字第  │
│  │      │          │          │B：【1個】。                │8796號卷│
│  │      │          │          │A：好。                     │P21反面 │
│  ├───┤          │          ├──────────────┤        │
│  │0131  │          │          │B：到了。                   │        │
│  │185123│          │          │                            │        │
├─┼───┼─────┼─────┼──────────────┼────┤
│8 │0201  │0000000000│0000000000│B：你有在家嗎？             │100 年度│
│  │220839│林宗儀    │江坤榮    │A：有。                     │偵字第  │
│  │      │          │          │B：我馬上過去，【1個】。    │8796號卷│
│  │      │          │          │A：好。                     │P21反面 │
│  ├───┤          │          ├──────────────┤        │
│  │0201  │          │          │B：下來了                   │        │
│  │223644│          │          │A：好。                     │        │
├─┼───┼─────┼─────┼──────────────┼────┤
│9 │0203  │0000000000│0000000000│B：現在有嗎？               │100 年度│
│  │092714│林宗儀    │江坤榮    │A：有。                     │偵字第  │
│  │      │          │          │B：我要過去。               │8796號卷│
│  │      │          │          │A：好。                     │P22     │
│  ├───┤          │          ├──────────────┤        │
│  │0203  │          │          │B：我在樓下。               │        │
│  │094837│          │          │A：怎樣？                   │        │
│  │      │          │          │B：1個阿！                  │        │
│  │      │          │          │A：好。                     │        │
├─┼───┼─────┼─────┼──────────────┼────┤
│10│0207  │0000000000│0000000000│B：有在家嗎？               │100 年度│
│  │135836│林宗儀    │江坤榮    │A：有阿，趕快過來。         │偵字第  │
│  │      │          │          │B：好，留1個給我。          │8796號卷│
│  │      │          │          │A：好。                     │P22     │
│  ├───┤          │          ├──────────────┤        │
│  │0207  │          │          │B ：錢不夠拿1 個就好了，還是│        │
│  │152509│          │          │可以拿1500？                │        │
│  │      │          │          │A：拿1千好了，我請你一點點。│        │
│  │      │          │          │B：好，下來了我到了。       │        │
├─┼───┼─────┼─────┼──────────────┼────┤
│11│0202  │0000000000│0000000000│B：你有沒有要過來豐原？     │100 年度│
│  │010206│林宗儀    │林志鋼    │A：有。                     │偵字第  │
│  │      │          │          │B：多久？                   │8796號卷│
│  │      │          │          │A：二十分鐘，在哪裡？       │P36     │
│  │      │          │          │B：一樣那邊。               │        │
│  │      │          │          │A：【500嗎】？              │        │
│  │      │          │          │B：【沒有，1000，硬的喔】！ │        │
│  │      │          │          │A：好。                     │        │
│  ├───┤          │          ├──────────────┤        │
│  │0202  │          │          │B：要到了嗎？               │        │
│  │012033│          │          │A：快到了，萊爾富！         │        │
│  │      │          │          │B：好，等我2分鐘到。        │        │
├─┼───┼─────┼─────┼──────────────┼────┤
│12│0202  │0000000000│0000000000│B：阿豐，我要2！            │100 年度│
│  │211132│林宗儀    │林志鋼    │A：哪一種的。               │偵字第  │
│  │      │          │          │B：軟的。                   │8796號卷│
│  │      │          │          │A：好。                     │P36     │
├─┼───┼─────┼─────┼──────────────┼────┤
│13│0208  │0000000000│0000000000│B：我這你家這邊這個。       │100 年度│
│  │143352│林宗儀    │林志鋼    │A ：來豐原交流道的7-11超商這│偵字第  │
│  │      │          │          │邊。                        │8796號卷│
│  │      │          │          │B：好。                     │P36 及反│
│  │      │          │          │A：你要1個嗎？              │面      │
│  │      │          │          │B：嗯。                     │        │
│  ├───┤          │          ├──────────────┤        │
│  │0208  │          │          │B：我到燦坤了。             │        │
│  │145446│          │          │A：你過來豐原文具批發廣場。 │        │
│  │      │          │          │B：好                       │        │
│  ├───┤          │          ├──────────────┤        │
│  │0208  │          │          │B：我到了。                 │        │
│  │145725│          │          │A：你上來二樓。             │        │
├─┼───┼─────┼─────┼──────────────┼────┤
│14│0109  │0000000000│0000000000│A：喂                       │100 年度│
│  │161201│林宗儀    │林子聖    │B：在洗澡？                 │偵字第  │
│  │      │          │          │A：洗澡關我什麼事？         │8797號卷│
│  │      │          │          │B：【一樣啦】！             │P81     │
│  │      │          │          │A：4千嗎？                  │        │
│  │      │          │          │B：對。                     │        │
│  │      │          │          │A：3千、4千？               │        │
│  │      │          │          │B：好啦。                   │        │
├─┼───┼─────┼─────┼──────────────┼────┤
│15│0114  │0000000000│0000000000│B：在2分鐘就到，載等紅綠燈。│100 年度│
│  │095433│林宗儀    │林子聖    │A：【要多少】？             │偵字第  │
│  │      │          │          │B：一樣。                   │8797號卷│
│  │      │          │          │                            │P81     │
├─┼───┼─────┼─────┼──────────────┼────┤
│16│0130  │0000000000│0000000000│B：阿堂，有嗎？             │100 年度│
│  │124759│林宗儀    │林子聖    │A：【有阿】。               │偵字第  │
│  │      │          │          │B：我2分鐘到你家。          │8797號卷│
│  ├───┤          │          ├──────────────┤P81     │
│  │0130  │          │          │B：到了。                   │        │
│  │125155│          │          │A：【你說多少】？           │        │
│  │      │          │          │B：【5張】。                │        │
│  │      │          │          │A：好。                     │        │
├─┼───┼─────┼─────┼──────────────┼────┤
│17│0202  │0000000000│0000000000│B：阿堂【有嗎】？           │100 年度│
│  │131012│林宗儀    │林子聖    │A：有阿。                   │偵字第  │
│  │      │          │          │B：那我過去喔！             │8797號卷│
│  │      │          │          │A：好。                     │P81     │
├─┼───┼─────┼─────┼──────────────┼────┤
│18│0208  │0000000000│0000-00000│B：我到了。                 │100 年度│
│  │164642│林宗儀    │于嘉齡    │A：這麼快阿！               │偵字第  │
│  │      │          │          │B：我住在合作國小。         │8795號卷│
│  │      │          │          │A：你要什麼的？             │P19     │
│  │      │          │          │B：ㄟ阿！                   │        │
│  │      │          │          │A：1個嗎？                  │        │
│  │      │          │          │B：嗯。                     │        │
│  │      │          │          │A：好。                     │        │
├─┼───┼─────┼─────┼──────────────┼────┤
│19│0110  │0000000000│0000000000│B：你找人看有沒有【那個】？ │100 年度│
│  │150612│林宗儀    │徐翎倫    │A：【我有阿】！             │偵字第  │
│  │      │          │          │B：好啦，我過去在說。       │8797號卷│
│  │      │          │          │                            │P135    │
└─┴───┴─────┴─────┴──────────────┴────┘
 附表八（被告張慶正販毒之監聽譯文內容）
┌─┬───┬─────┬─────┬──────────────┬────┐
│編│時間  │監聽電話A │通話對象B │內容摘要                    │卷證所在│
│號│      │          │          │                            │        │
├─┼───┼─────┼─────┼──────────────┼────┤
│1 │0306  │0000000000│0000000000│B ：你邊有女朋友，那有男朋友│100 年度│
│  │192438│張慶正    │江坤榮    │嗎？我要半錢。              │偵字第  │
│  │      │          │          │A：我幫你問看看。           │8796號卷│
│  ├───┤          │          ├──────────────┤P23     │
│  │0306  │          │          │B ：我阿堂他朋友，我有開車去│        │
│  │194303│          │          │旅社那邊載過你，我不想說我是│        │
│  │      │          │          │誰。                        │        │
│  │      │          │          │A：我認識你嗎？             │        │
│  │      │          │          │B ：你認識啦，我不想說名字，│        │
│  │      │          │          │我文龍他朋友，他剛剛不是有打│        │
│  │      │          │          │給你。                      │        │
│  │      │          │          │A：厚...我知道。            │        │
│  │      │          │          │B：你有問到了嗎？           │        │
│  │      │          │          │A：有阿。                   │        │
│  │      │          │          │B：男朋友內。               │        │
│  │      │          │          │A：阿...沒有。              │        │
│  │      │          │          │B：沒有喔!阿女朋友嗎？      │        │
│  │      │          │          │A：恩。                     │        │
│  │      │          │          │B：你要在那邊嗎？           │        │
│  │      │          │          │A：恩。                     │        │
│  │      │          │          │B：我馬上過去。             │        │
│  │      │          │          │A：好。                     │        │
│  │      │          │          │B：1個。                    │        │
├─┼───┼─────┼─────┼──────────────┼────┤
│2 │0320  │0000000000│0000000000│B ：你不要問我是誰，你在哪裡│100 年度│
│  │191840│張慶正    │江坤榮    │？                          │偵字第  │
│  │      │          │          │A：我要回去潭子了。         │8796號卷│
│  │      │          │          │B：我叫別人過去。           │P23反面 │
│  │      │          │          │A：你要帶幾個朋友？         │        │
│  │      │          │          │B：幫我叫1個女工。          │        │
│  │      │          │          │A：好。                     │        │
│  ├───┤          │          ├──────────────┤        │
│  │0320  │          │          │B：你到了嗎？               │        │
│  │194038│          │          │A：對。                     │        │
│  │      │          │          │B ：我叫他過去，會拿我的電話│        │
│  │      │          │          │過去。                      │        │
│  │      │          │          │A：好。                     │        │
│  │      │          │          │B：在菸廠嗎？               │        │
│  │      │          │          │A：對。                     │        │
│  ├───┤          │          ├──────────────┤        │
│  │0320  │          │          │B：我到了。                 │        │
│  │200545│          │          │A：好。                     │        │
│  ├───┤          │          ├──────────────┤        │
│  │0320  │          │          │B：一樣在那邊嗎？           │        │
│  │231926│          │          │A：對。                     │        │
│  │      │          │          │B：朋友要做一天女工。       │        │
│  │      │          │          │A：在菸廠。                 │        │
│  │      │          │          │B ：你可以從那邊處理一點出來│        │
│  │      │          │          │給我嗎？                    │        │
│  │      │          │          │A ：好，我知道。            │        │
│  │      │          │          │B：你要用成2個喔。          │        │
│  │      │          │          │A：恩。                     │        │
│  ├───┤          │          ├──────────────┤        │
│  │0320  │          │          │B ：我要一天半，你幫我分成2 │        │
│  │233726│          │          │個，我現在要過去了。        │        │
│  │      │          │          │A：好。                     │        │
│  ├───┤          │          ├──────────────┤        │
│  │0321  │          │          │B ：我在樓下了，一天半分成2 │        │
│  │005220│          │          │包。                        │        │
│  │      │          │          │A：好。                     │        │
├─┼───┼─────┼─────┼──────────────┼────┤
│3 │0323  │0000000000│0000000000│B：我阿榮，你在哪裡？       │100 年度│
│  │184224│張慶正    │江坤榮    │A：潭子。                   │偵字第  │
│  │      │          │          │B ：這個是我朋友要的，我差你│8796號卷│
│  │      │          │          │6 ，25號再給你。            │P24     │
│  │      │          │          │A ：好啦，到了再講。        │        │
│  ├───┤          │          ├──────────────┤        │
│  │0323  │          │          │B：我到了，在菸廠。         │        │
│  │190832│          │          │A：你要我叫1個女生過去嘛。  │        │
│  │      │          │          │B：ㄟ啊。                   │        │
│  │      │          │          │A：好，我叫過去。           │        │
├─┼───┼─────┼─────┼──────────────┼────┤
│4 │0329  │0000000000│0000000000│B：你的女生有辦法叫半個嗎？ │100 年度│
│  │090423│張慶正    │江坤榮    │A：有啊。                   │偵字第  │
│  │      │          │          │B：你在2樓嗎？              │8796號卷│
│  │      │          │          │A：對。                     │P24     │
│  │      │          │          │B ：我等一下過去，最近比較不│        │
│  │      │          │          │好過。                      │        │
│  ├───┤          │          ├──────────────┤        │
│  │0329  │          │          │A：睡著了不好意思。         │        │
│  │171051│          │          │B：欠50塊有關係嗎？         │        │
│  │      │          │          │A：沒有關係。               │        │
│  │      │          │          │B：我等一下過去。           │        │
│  ├───┤          │          ├──────────────┤        │
│  │0329  │          │          │我在樓下。                  │        │
│  │173941│          │          │                            │        │
├─┼───┼─────┼─────┼──────────────┼────┤
│5 │0311  │0000000000│0000000000│B：到哪裡了？               │100 年度│
│  │174118│張慶正    │林志鋼    │A：你是誰？                 │偵字第  │
│  │      │          │          │B：阿志啊。                 │8796號卷│
│  │      │          │          │A：剛下車而已。             │P37     │
│  │      │          │          │B：我朋友要8、1，8天半。    │        │
│  │      │          │          │A：沒辦法，現在都是散裝的。 │        │
│  │      │          │          │B：不然1個。                │        │
│  │      │          │          │A：等一下好了打給你。       │        │
│  │      │          │          │B ：你打0000000000給我，要快│        │
│  │      │          │          │一點喔。                    │        │
│  │      │          │          │A：好。                     │        │
│  ├───┤          │          ├──────────────┤        │
│  │0311  │          │          │B：我阿志。                 │        │
│  │192829│          │          │A：你過來榮總醫院。         │        │
│  │      │          │          │B：臺中內。                 │        │
│  │      │          │          │A：ㄟ啊。                   │        │
│  │      │          │          │B：榮總哪裡？               │        │
│  │      │          │          │A：大門。                   │        │
│  ├───┤          │          ├──────────────┤        │
│  │0311  │          │          │B：我阿志，我現在過去。     │        │
│  │195843│          │          │A：你多久會到？             │        │
│  │      │          │          │B：我在潭子現在就過去。     │        │
│  │      │          │          │A：好。                     │        │
│  │      │          │          │B：電話要接，不要讓我白跑。 │        │
│  │      │          │          │A：好。                     │        │
├─┼───┼─────┼─────┼──────────────┼────┤
│6 │0321  │0000000000│0000000000│B：我阿堂他朋友，我要1。    │100 年度│
│  │190528│張慶正    │張智華    │A：好阿，你過來。           │偵字第  │
│  │      │          │          │                            │8796號卷│
│  │      │          │          │                            │P92     │
└─┴───┴─────┴─────┴──────────────┴────┘
 附表九（被告葉建利販毒之監聽譯文內容）
┌─┬───┬─────┬─────┬──────────────┬────┐
│編│時間  │監聽電話A │通話對象B │內容摘要                    │卷證所在│
│號│      │          │          │                            │        │
├─┼───┼─────┼─────┼──────────────┼────┤
│1 │0317  │0000000000│0000000000│閒聊…                      │100 年度│
│  │125406│葉建利    │于嘉齡    │B：你那邊有女生嗎？         │偵字第  │
│  │      │          │          │A：有阿。                   │8795號卷│
│  │      │          │          │B：要叫1個。                │P18     │
│  │      │          │          │A ：你還我錢在一起來拿就好了│        │
│  │      │          │          │。                          │        │
│  │      │          │          │B：我在南門橋這邊。         │        │
│  │      │          │          │A：大買家等好嗎？           │        │
│  │      │          │          │B：你多久會過來？           │        │
│  │      │          │          │A：15分鐘到。               │        │
│  │      │          │          │B：你等一下到打0000-000000。│        │
│  │      │          │          │A ：你下班要打給我，只有這一│        │
│  │      │          │          │次而已喔。                  │        │
│  │      │          │          │B：好。                     │        │
├─┼───┼─────┼─────┼──────────────┼────┤
│2 │0327  │0000000000│0000000000│B：我現在過去你方便嗎？     │100 年度│
│  │084228│葉建利    │謝明宏    │A：你要幾個？               │偵字第  │
│  │      │          │          │B：1個。                    │8795號卷│
│  │      │          │          │A：你7-11打給我。           │P35     │
│  │      │          │          │B：好。                     │        │
├─┼───┼─────┼─────┼──────────────┼────┤
│3 │0326  │0000000000│0000000000│A ：要到了，你要叫幾個小姐過│100 年度│
│  │194855│葉建利    │陳繼業    │去你那邊？                  │偵字第  │
│  │      │          │          │B：1個就好。                │8795號卷│
│  │      │          │          │A：你到麥當勞那邊。         │P64     │
│  │      │          │          │B：好。                     │        │
├─┼───┼─────┼─────┼──────────────┼────┤
│4 │0321  │0000000000│0000000000│A：你在哪裡？               │100 年度│
│  │184055│葉建利    │蔡文傑    │B：梧棲黃金海岸(台ㄚ間)。   │偵字第  │
│  │      │          │          │A：要我帶女生過去嗎？       │8795號卷│
│  │      │          │          │B：好阿。                   │P73     │
│  │      │          │          │A：2個厚。                  │        │
│  │      │          │          │B：1個就好，輸很多了。      │        │
│  │      │          │          │A：我叫2個給你你就會贏了。  │        │
│  │      │          │          │B：不要啦，1個就好。        │        │
├─┼───┼─────┼─────┼──────────────┼────┤
│5 │0323  │0000000000│0000000000│B：你在哪裡？               │100 年度│
│  │142607│葉建利    │蔡文傑    │A：臺中。                   │偵字第  │
│  │      │          │          │B：叫1個女生過來。          │8795號卷│
│  │      │          │          │A： 好，等一下過去。        │P73     │
│  │      │          │          │B ：快一點喔，在上次那邊，大│        │
│  │      │          │          │智路。                      │        │
│  │      │          │          │A：我知道。                 │        │
├─┼───┼─────┼─────┼──────────────┼────┤
│6 │0326  │0000000000│0000000000│B：你在幾樓？               │100 年度│
│  │152701│葉建利    │蔡文傑    │A：急診室。                 │偵字第  │
│  │      │          │          │B：你有帶嗎？               │8795號卷│
│  │      │          │          │A：有。                     │P73反面 │
│  │      │          │          │B：好。                     │        │
├─┼───┼─────┼─────┼──────────────┼────┤
│7 │0317  │0000000000│0000000000│A ：我朋友說你昨天欠200 ，今│100 年度│
│  │130914│葉建利    │陳興能    │天有帶嗎？                  │偵字第  │
│  │      │          │          │B ：我帶1 千，我們見面再講，│8795號卷│
│  │      │          │          │電話中不要講那個。          │P82     │
│  │      │          │          │A：好。                     │        │
├─┼───┼─────┼─────┼──────────────┼────┤
│8 │0320  │0000000000│0000000000│B：我小四，要過去哪裡找你？ │100 年度│
│  │091439│葉建利    │陳興能    │A：菸廠。                   │偵字第  │
│  │      │          │          │B：潭子嗎？                 │8795號卷│
│  │      │          │          │A：恩。                     │P82     │
│  │      │          │          │B：我馬上過去。             │        │
│  │      │          │          │A：一樣嗎？                 │        │
│  │      │          │          │B：恩。                     │        │
│  ├───┤          │          ├──────────────┤        │
│  │0320  │          │          │B：我快到了，你可以過去了。 │        │
│  │092038│          │          │A：好。                     │        │
├─┼───┼─────┼─────┼──────────────┼────┤
│9 │0325  │0000000000│0000000000│A：好了，你過來。           │100 年度│
│  │084724│葉建利    │陳興能    │B ：在檳榔攤那邊嗎？（阿堂家│偵字第  │
│  │      │          │          │）                          │8795號卷│
│  │      │          │          │A：對。                     │P82反面 │
│  │      │          │          │B：好。                     │        │
└─┴───┴─────┴─────┴──────────────┴────┘